SET UTF-8
TRY оаниітврсулдкмпяьзчбегхшжєйїцюфщґОАНИІТВРСУЛДКМПЯЬЗЧБЕГХШЖЄЙЇЦЮФЩҐ-'
MAP 1
MAP гґ
WORDCHARS -ʼ'`
BREAK 1
BREAK -
IGNORE ́
ICONV 64
ICONV ʼ '
ICONV ’ '
ICONV a 0
ICONV b 0
ICONV c 0
ICONV d 0
ICONV e 0
ICONV f 0
ICONV g 0
ICONV h 0
ICONV i 0
ICONV j 0
ICONV k 0
ICONV l 0
ICONV m 0
ICONV n 0
ICONV o 0
ICONV p 0
ICONV q 0
ICONV r 0
ICONV s 0
ICONV t 0
ICONV u 0
ICONV v 0
ICONV x 0
ICONV w 0
ICONV y 0
ICONV z 0
ICONV A 0
ICONV B 0
ICONV C 0
ICONV D 0
ICONV E 0
ICONV F 0
ICONV G 0
ICONV H 0
ICONV I 0
ICONV J 0
ICONV K 0
ICONV L 0
ICONV M 0
ICONV N 0
ICONV O 0
ICONV P 0
ICONV Q 0
ICONV R 0
ICONV S 0
ICONV T 0
ICONV U 0
ICONV V 0
ICONV X 0
ICONV W 0
ICONV Y 0
ICONV Z 0
ICONV é 0
ICONV ô 0
ICONV ï 0
ICONV ü 0
ICONV ç 0
ICONV ñ 0
ICONV ß 0
ICONV ë 0
ICONV ä 0
ICONV ö 0

SFX ! Y 3
SFX ! ь е ь
SFX ! 0 е [бм]
SFX ! 0 е [вжрфчшщ]
SFX " Y 27
SFX " елець ільця елець
SFX " день ня день
SFX " тень ня тень
SFX " 0 я [аиуео]р
SFX " 0 а яр
SFX " оєць ійця боєць
SFX " осен існа осен
SFX " вець евця [^аеєиіїоуюяг]вець
SFX " нець енця [^аеєиіїоуюяг]нець
SFX " рець ерця [^аеєиіїоуюяг]рець
SFX " евець івця евець
SFX " едець ідця едець
SFX " енець інця енець
SFX " епець іпця епець
SFX " ерець ірця ерець
SFX " овець івця овець
SFX " одець ідця одець
SFX " онець інця онець
SFX " опець іпця опець
SFX " орець ірця орець
SFX " елок ілка елок
SFX " овок івка овок
SFX " ід ьода лід
SFX " іл ьола ліл
SFX " ін ьона лін
SFX " ір ьора лір
SFX " іт ьота літ
SFX $ Y 26
SFX $ 0 і [жчшщ]
SFX $ ьо і ьо
SFX $ ьо ів ьо
SFX $ ьо ям ьо
SFX $ ьо ями ьо
SFX $ ьо ях ьо
SFX $ о и [^ь]о
SFX $ о ів [^ь]о
SFX $ о ам [^ь]о
SFX $ о ами [^ь]о
SFX $ о ах [^ь]о
SFX $ й ї й
SFX $ й їв й
SFX $ й ям й
SFX $ й ями й
SFX $ й ях й
SFX $ 0 ів [^аєиіїйоуьюя]
SFX $ 0 ам [^аєиіїйоуьюя]
SFX $ 0 ами [^аєиіїйоуьюя]
SFX $ 0 ах [^аєиіїйоуьюя]
SFX $ ь і ь
SFX $ ь ів ь
SFX $ ь ям ь
SFX $ ь ями ь
SFX $ ь ях ь
SFX $ 0 и [^аєиіїйоуьюяжчшщ]
SFX % Y 22
SFX % кка цці кка
SFX % а і [жчшщ]а
SFX % а ею [жчшщ]а
SFX % ха сі ха
SFX % я і [^іІйеиаоу'ь]я
SFX % я ею [^іІйеиаоу'ь]я
SFX % а и [^жчшщ]а
SFX % а ою [^жчшщ]а
SFX % я ю я
SFX % а у а
SFX % А У А
SFX % А И А
SFX % А ОЮ А
SFX % я ї ['ьйіІеиаоу]я
SFX % я єю ['ьйіІеиаоу]я
SFX % а і [^гГґкхжчшщ]а
SFX % га зі га
SFX % Га Зі Га
SFX % ГА ЗІ ГА
SFX % ґа зі ґа
SFX % ґа дзі ґа
SFX % ка ці [^к]ка
SFX & Y 2
SFX & е і ще
SFX & е ею ще
SFX ' Y 1
SFX ' ти но ти
SFX ( Y 120
SFX ( день ні день
SFX ( тень ні тень
SFX ( день нів день
SFX ( тень нів тень
SFX ( день ням день
SFX ( тень ням тень
SFX ( день нями день
SFX ( тень нями тень
SFX ( день нях день
SFX ( тень нях тень
SFX ( 0 і яр
SFX ( 0 ів яр
SFX ( 0 ам яр
SFX ( 0 ами яр
SFX ( 0 ах яр
SFX ( оєць ійці оєць
SFX ( оєць ійців боєць
SFX ( оєць ійцям боєць
SFX ( оєць ійцями боєць
SFX ( оєць ійцях боєць
SFX ( 0 і [аеиоу]р
SFX ( 0 ів [аеиоу]р
SFX ( 0 ям [аеиоу]р
SFX ( 0 ями [аеиоу]р
SFX ( 0 ях [аеиоу]р
SFX ( евець івці евець
SFX ( едець ідці едець
SFX ( енець інці енець
SFX ( епець іпці епець
SFX ( ерець ірці ерець
SFX ( овець івці овець
SFX ( одець ідці одець
SFX ( онець інці онець
SFX ( опець іпці опець
SFX ( орець ірці орець
SFX ( евець івців евець
SFX ( едець ідців едець
SFX ( енець інців енець
SFX ( епець іпців епець
SFX ( ерець ірців ерець
SFX ( овець івців овець
SFX ( одець ідців одець
SFX ( онець інців онець
SFX ( опець іпців опець
SFX ( орець ірців орець
SFX ( евець івцям евець
SFX ( едець ідцям едець
SFX ( енець інцям енець
SFX ( епець іпцям епець
SFX ( ерець ірцям ерець
SFX ( овець івцям овець
SFX ( одець ідцям одець
SFX ( онець інцям онець
SFX ( опець іпцям опець
SFX ( орець ірцям орець
SFX ( евець івцями евець
SFX ( едець ідцями едець
SFX ( енець інцями енець
SFX ( епець іпцями епець
SFX ( ерець ірцями ерець
SFX ( овець івцями овець
SFX ( одець ідцями одець
SFX ( онець інцями онець
SFX ( опець іпцями опець
SFX ( орець ірцями орець
SFX ( евець івцях евець
SFX ( едець ідцях едець
SFX ( енець інцях енець
SFX ( епець іпцях епець
SFX ( ерець ірцях ерець
SFX ( овець івцях овець
SFX ( одець ідцях одець
SFX ( онець інцях онець
SFX ( опець іпцях опець
SFX ( орець ірцях орець
SFX ( елок ілки елок
SFX ( елок ілків елок
SFX ( елок ілкам елок
SFX ( елок ілками елок
SFX ( елок ілках елок
SFX ( вець евці [^аеєиіїоуюягр]вець
SFX ( нець енці [^аеєиіїоуюягр]нець
SFX ( рець ерці [^аеєиіїоуюягр]рець
SFX ( вець евців [^аеєиіїоуюягр]вець
SFX ( нець енців [^аеєиіїоуюягр]нець
SFX ( рець ерців [^аеєиіїоуюягр]рець
SFX ( вець евцям [^аеєиіїоуюягр]вець
SFX ( нець енцям [^аеєиіїоуюягр]нець
SFX ( рець ерцям [^аеєиіїоуюягр]рець
SFX ( вець евцями [^аеєиіїоуюягр]вець
SFX ( нець енцями [^аеєиіїоуюягр]нець
SFX ( рець ерцями [^аеєиіїоуюягр]рець
SFX ( вець евцях [^аеєиіїоуюягр]вець
SFX ( нець енцях [^аеєиіїоуюягр]нець
SFX ( рець ерцях [^аеєиіїоуюягр]рець
SFX ( ід ьоди лід
SFX ( іл ьоли ліл
SFX ( ін ьони лін
SFX ( ір ьори лір
SFX ( іт ьоти літ
SFX ( ід ьодів лід
SFX ( іл ьолів ліл
SFX ( ін ьонів лін
SFX ( ір ьорів лір
SFX ( іт ьотів літ
SFX ( ід ьодам лід
SFX ( іл ьолам ліл
SFX ( ін ьонам лін
SFX ( ір ьорам лір
SFX ( іт ьотам літ
SFX ( ід ьодами лід
SFX ( іл ьолами ліл
SFX ( ін ьонами лін
SFX ( ір ьорами лір
SFX ( іт ьотами літ
SFX ( ід ьодах лід
SFX ( іл ьолах ліл
SFX ( ін ьонах лін
SFX ( ір ьорах лір
SFX ( іт ьотах літ
SFX ) Y 4
SFX ) атися учись жатися
SFX ) стися дучись ястися
SFX ) ати учи жати
SFX ) сти дучи ясти
SFX * Y 2
SFX * ік оці ік
SFX * іг озі іг
SFX + Y 4
SFX + їй йо їй
SFX + ій ьо ій
SFX + ий о [^жчшщ]ий
SFX + ий е [жчшщ]ий
SFX , Y 5
SFX , г зі г
SFX , г зів г
SFX , г зям г
SFX , г зями г
SFX , г зях г
SFX - Y 17
SFX - 0 ей [жчшщ]
SFX - 0 ам [жчшщ]
SFX - 0 ами [жчшщ]
SFX - 0 ах [жчшщ]
SFX - 0 і ф
SFX - 0 ей ф
SFX - 0 ям ф
SFX - 0 ями ф
SFX - 0 ях ф
SFX - 0 ей [ау]р
SFX - 0 ям [ау]р
SFX - 0 ями [ау]р
SFX - 0 ях [ау]р
SFX - ь ей ь
SFX - ь ям ь
SFX - ь ями ь
SFX - ь ях ь
SFX . Y 5
SFX . е а ще
SFX . е 0 ще
SFX . е ам ще
SFX . е ами ще
SFX . е ах ще
SFX 0 Y 113
SFX 0 ій ою ій
SFX 0 ій оєві ій
SFX 0 ій оєм ій
SFX 0 ій ої ій
SFX 0 іб обі .іб
SFX 0 ів ові .ів
SFX 0 ід оді .ід
SFX 0 іж ожі .іж
SFX 0 із озі .із
SFX 0 ім омі .ім
SFX 0 ін оні .ін
SFX 0 іп опі .іп
SFX 0 ір орі .ір
SFX 0 іс осі .іс
SFX 0 іт оті .іт
SFX 0 іш оші .іш
SFX 0 ізд озді ізд
SFX 0 ізт озті ізт
SFX 0 ірд орді ірд
SFX 0 ірт орті ірт
SFX 0 ісд осді ісд
SFX 0 іст ості іст
SFX 0 ізд озду ізд
SFX 0 ізк озку ізк
SFX 0 ізт озту ізт
SFX 0 ірд орду ірд
SFX 0 ірк орку ірк
SFX 0 ірт орту ірт
SFX 0 ісд осду ісд
SFX 0 іск оску іск
SFX 0 іст осту іст
SFX 0 ізд оздові ізд
SFX 0 ізк озкові ізк
SFX 0 ізт озтові ізт
SFX 0 ірд ордові ірд
SFX 0 ірк оркові ірк
SFX 0 ірт ортові ірт
SFX 0 ісд осдові ісд
SFX 0 іск оскові іск
SFX 0 іст остові іст
SFX 0 ізд оздом ізд
SFX 0 ізк озком ізк
SFX 0 ізт озтом ізт
SFX 0 ірд ордом ірд
SFX 0 ірк орком ірк
SFX 0 ірт ортом ірт
SFX 0 ісд осдом ісд
SFX 0 іск оском іск
SFX 0 іст остом іст
SFX 0 іб обові іб
SFX 0 ід одові ід
SFX 0 іг огові іг
SFX 0 із озові із
SFX 0 ік окові ік
SFX 0 іл олові іл
SFX 0 ім омові ім
SFX 0 ін онові ін
SFX 0 іп опові іп
SFX 0 ір орові ір
SFX 0 іс осові іс
SFX 0 іт отові іт
SFX 0 ік оці потік
SFX 0 іж ожу іж
SFX 0 іш ошу іш
SFX 0 іж ожем іж
SFX 0 іш ошем іш
SFX 0 іж ожеві іж
SFX 0 іш ошеві іш
SFX 0 інь оню інь
SFX 0 інь оневі інь
SFX 0 інь онем інь
SFX 0 інь оні інь
SFX 0 іль олю іль
SFX 0 іль олеві іль
SFX 0 іль олем іль
SFX 0 іль олі іль
SFX 0 іб обу іб
SFX 0 ів ову ів
SFX 0 ід оду ід
SFX 0 іг огу іг
SFX 0 із озу із
SFX 0 ік оку ік
SFX 0 іл олу іл
SFX 0 ім ому ім
SFX 0 ін ону ін
SFX 0 іп опу іп
SFX 0 ір ору ір
SFX 0 іс осу іс
SFX 0 іт оту іт
SFX 0 іч очу іч
SFX 0 іб обом іб
SFX 0 ів овом ів
SFX 0 ід одом ід
SFX 0 іг огом іг
SFX 0 із озом із
SFX 0 ік оком ік
SFX 0 іл олом іл
SFX 0 ім омом ім
SFX 0 ін оном ін
SFX 0 іп опом іп
SFX 0 ір ором ір
SFX 0 іс осом іс
SFX 0 іт отом іт
SFX 0 іч очом іч
SFX 0 ік оці стік
SFX 0 івш овшу івш
SFX 0 івш овшеві івш
SFX 0 івш овшем івш
SFX 0 івш овші івш
SFX 0 ість остю ість
SFX 0 ість остеві ість
SFX 0 ість остем ість
SFX 0 ість ості ість
SFX 1 Y 24
SFX 1 0 ові [^аеєиійоуьюяжчшщ]
SFX 1 ьо я ьо
SFX 1 ьо ю ьо
SFX 1 ьо еві ьо
SFX 1 ьо ем ьо
SFX 1 ьо і ьо
SFX 1 0 еві [жчшщ]
SFX 1 0 ем [жчшщ]
SFX 1 о і [^гкь]о
SFX 1 о а [^ь]о
SFX 1 о у [^ь]о
SFX 1 о ові [^ь]о
SFX 1 о ом [^ь]о
SFX 1 й ю й
SFX 1 й єві й
SFX 1 й єм й
SFX 1 й ї й
SFX 1 0 ом [^аеєиійоуьюяжчшщ]
SFX 1 0 і [^аеєиійоуьюягґкх]
SFX 1 0 у [^аеєиійоуьюя]
SFX 1 ь ю ь
SFX 1 ь еві ь
SFX 1 ь ем ь
SFX 1 ь і ь
SFX 2 Y 62
SFX 2 іб ебу іб
SFX 2 іл елу іл
SFX 2 ін ену ін
SFX 2 іп епу іп
SFX 2 ір еру ір
SFX 2 іс есу іс
SFX 2 іт ету іт
SFX 2 іб ебові іб
SFX 2 іл елові іл
SFX 2 ін енові ін
SFX 2 іп епові іп
SFX 2 ір ерові ір
SFX 2 іс есові іс
SFX 2 іт етові іт
SFX 2 іб ебом іб
SFX 2 іл елом іл
SFX 2 ін еном ін
SFX 2 іп епом іп
SFX 2 ір ером ір
SFX 2 іс есом іс
SFX 2 іт етом іт
SFX 2 іб ебі іб
SFX 2 іл елі іл
SFX 2 ін ені ін
SFX 2 іп епі іп
SFX 2 ір ері ір
SFX 2 іс есі іс
SFX 2 іт еті іт
SFX 2 ій ею ій
SFX 2 ій еєві ій
SFX 2 ій еєм ій
SFX 2 ій еї ій
SFX 2 ідь едю ідь
SFX 2 іль елю іль
SFX 2 інь еню інь
SFX 2 ідь едеві ідь
SFX 2 іль елеві іль
SFX 2 інь еневі інь
SFX 2 ідь едем ідь
SFX 2 іль елем іль
SFX 2 інь енем інь
SFX 2 ідь еді ідь
SFX 2 іль елі іль
SFX 2 інь ені інь
SFX 2 іж ежу іж
SFX 2 іш ешу іш
SFX 2 іж ежеві іж
SFX 2 іш ешеві іш
SFX 2 іж ежем іж
SFX 2 іш ешем іш
SFX 2 іж ежі іж
SFX 2 іш еші іш
SFX 2 їв єву їв
SFX 2 їв євом їв
SFX 2 їв єві їв
SFX 2 ів еву ів
SFX 2 ів евом ів
SFX 2 ів еві ів
SFX 2 іг егу іг
SFX 2 іг егові іг
SFX 2 іг егом іг
SFX 2 іг езі іг
SFX 3 Y 110
SFX 3 ов ву ов
SFX 3 ок ку ок
SFX 3 ол лу ол
SFX 3 ом му ом
SFX 3 он ну он
SFX 3 ор ру ор
SFX 3 ов вом ов
SFX 3 ок ком ок
SFX 3 ол лом ол
SFX 3 ом мом ом
SFX 3 он ном он
SFX 3 ор ром ор
SFX 3 ей 'ю ей
SFX 3 ей 'єві ей
SFX 3 ей 'єм ей
SFX 3 ей 'ї ей
SFX 3 ок кові ок
SFX 3 ол лові ол
SFX 3 ом мові ом
SFX 3 он нові он
SFX 3 ор рові ор
SFX 3 ов ві ов
SFX 3 ол лі ол
SFX 3 ом мі ом
SFX 3 он ні он
SFX 3 ор рі ор
SFX 3 ень ьню лень
SFX 3 ець ьцю лець
SFX 3 ень ьневі лень
SFX 3 ець ьцеві лець
SFX 3 ень ьнем лень
SFX 3 ець ьцем лець
SFX 3 ень ьні лень
SFX 3 ець ьці лець
SFX 3 єць йцю єць
SFX 3 єць йцеві єць
SFX 3 єць йцем єць
SFX 3 єць йці єць
SFX 3 ел лу ел
SFX 3 ем му ем
SFX 3 ен ну ен
SFX 3 ер ру ер
SFX 3 ес су ес
SFX 3 ет ту ет
SFX 3 ел лові ел
SFX 3 ем мові ем
SFX 3 ен нові ен
SFX 3 ер рові ер
SFX 3 ес сові ес
SFX 3 ет тові ет
SFX 3 ел лом ел
SFX 3 ем мом ем
SFX 3 ен ном ен
SFX 3 ер ром ер
SFX 3 ес сом ес
SFX 3 ет том ет
SFX 3 ел лі ел
SFX 3 ем мі ем
SFX 3 ен ні ен
SFX 3 ер рі ер
SFX 3 ес сі ес
SFX 3 ет ті ет
SFX 3 іль лю [^л]іль
SFX 3 інь ню [^л]інь
SFX 3 іть тю [^л]іть
SFX 3 іць цю [^л]іць
SFX 3 ель лю [^л]ель
SFX 3 ень ню [^л]ень
SFX 3 еть тю [^л]еть
SFX 3 ець цю [^л]ець
SFX 3 оль лю [^л]оль
SFX 3 онь ню [^л]онь
SFX 3 оть тю [^л]оть
SFX 3 оць цю [^л]оць
SFX 3 іль леві [^л]іль
SFX 3 інь неві [^л]інь
SFX 3 іть теві [^л]іть
SFX 3 іць цеві [^л]іць
SFX 3 ель леві [^л]ель
SFX 3 ень неві [^л]ень
SFX 3 еть теві [^л]еть
SFX 3 ець цеві [^л]ець
SFX 3 оль леві [^л]оль
SFX 3 онь неві [^л]онь
SFX 3 оть теві [^л]оть
SFX 3 оць цеві [^л]оць
SFX 3 іль лем [^л]іль
SFX 3 інь нем [^л]інь
SFX 3 іть тем [^л]іть
SFX 3 іць цем [^л]іць
SFX 3 ель лем [^л]ель
SFX 3 ень нем [^л]ень
SFX 3 еть тем [^л]еть
SFX 3 ець цем [^л]ець
SFX 3 оль лем [^л]оль
SFX 3 онь нем [^л]онь
SFX 3 оть тем [^л]оть
SFX 3 оць цем [^л]оць
SFX 3 іль лі [^л]іль
SFX 3 інь ні [^л]інь
SFX 3 іть ті [^л]іть
SFX 3 іць ці [^л]іць
SFX 3 ель лі [^л]ель
SFX 3 ень ні [^л]ень
SFX 3 еть ті [^л]еть
SFX 3 ець ці [^л]ець
SFX 3 оль лі [^л]оль
SFX 3 онь ні [^л]онь
SFX 3 оть ті [^л]оть
SFX 3 оць ці [^л]оць
SFX 4 Y 106
SFX 4 овок івкові воок
SFX 4 елець ільцю елець
SFX 4 елець ільцеві елець
SFX 4 елець ільцем елець
SFX 4 елець ільці елець
SFX 4 0 у яр
SFX 4 0 еві яр
SFX 4 0 ем яр
SFX 4 0 і яр
SFX 4 вець евцю [^аеєиіїоуюя]вець
SFX 4 нець енцю [^аеєиіїоуюя]нець
SFX 4 рець ерцю [^аеєиіїоуюя]рець
SFX 4 вець евцеві [^аеєиіїоуюя]вець
SFX 4 нець енцеві [^аеєиіїоуюя]нець
SFX 4 рець ерцеві [^аеєиіїоуюя]рець
SFX 4 вець евцем [^аеєиіїоуюя]вець
SFX 4 нець енцем [^аеєиіїоуюя]нець
SFX 4 рець ерцем [^аеєиіїоуюя]рець
SFX 4 вець евці [^аеєиіїоуюя]вець
SFX 4 нець енці [^аеєиіїоуюя]нець
SFX 4 рець ерці [^аеєиіїоуюя]рець
SFX 4 оєць ійцю боєць
SFX 4 оєць ійцеві боєць
SFX 4 оєць ійці боєць
SFX 4 оєць ійцем боєць
SFX 4 осен існу осен
SFX 4 осен існові осен
SFX 4 осен існі осен
SFX 4 осен існом осен
SFX 4 0 ю [аеиоу]р
SFX 4 0 еві [аеиоу]р
SFX 4 0 ем [аеиоу]р
SFX 4 0 і [аеиоу]р
SFX 4 евець івцю евець
SFX 4 едець ідцю едець
SFX 4 енець інцю енець
SFX 4 епець іпцю епець
SFX 4 ерець ірцю ерець
SFX 4 овець івцю овець
SFX 4 одець ідцю одець
SFX 4 онець інцю онець
SFX 4 опець іпцю опець
SFX 4 орець ірцю орець
SFX 4 евець івцеві евець
SFX 4 едець ідцеві едець
SFX 4 енець інцеві енець
SFX 4 епець іпцеві епець
SFX 4 ерець ірцеві ерець
SFX 4 овець івцеві овець
SFX 4 одець ідцеві одець
SFX 4 онець інцеві онець
SFX 4 опець іпцеві опець
SFX 4 орець ірцеві орець
SFX 4 евець івцем евець
SFX 4 едець ідцем едець
SFX 4 енець інцем енець
SFX 4 епець іпцем епець
SFX 4 ерець ірцем ерець
SFX 4 овець івцем овець
SFX 4 одець ідцем одець
SFX 4 онець інцем онець
SFX 4 опець іпцем опець
SFX 4 орець ірцем орець
SFX 4 евець івці евець
SFX 4 едець ідці едець
SFX 4 енець інці енець
SFX 4 епець іпці епець
SFX 4 ерець ірці ерець
SFX 4 овець івці овець
SFX 4 одець ідці одець
SFX 4 онець інці онець
SFX 4 опець іпці опець
SFX 4 орець ірці орець
SFX 4 тень ню тень
SFX 4 день ню день
SFX 4 тень неві тень
SFX 4 день неві день
SFX 4 тень ні тень
SFX 4 день ні день
SFX 4 тень нем тень
SFX 4 день нем день
SFX 4 елок ілку елок
SFX 4 елок ілкові елок
SFX 4 елок ілком елок
SFX 4 овок івку овок
SFX 4 овок івком овок
SFX 4 ід ьоду лід
SFX 4 іл ьолу ліл
SFX 4 ін ьону лін
SFX 4 ір ьору лір
SFX 4 іт ьоту літ
SFX 4 ід ьодові лід
SFX 4 іл ьолові ліл
SFX 4 ін ьонові лін
SFX 4 ір ьорові лір
SFX 4 іт ьотові літ
SFX 4 ід ьодом лід
SFX 4 іл ьолом ліл
SFX 4 ін ьоном лін
SFX 4 ір ьором лір
SFX 4 іт ьотом літ
SFX 4 ід ьоді лід
SFX 4 іл ьолі ліл
SFX 4 ін ьоні лін
SFX 4 ір ьорі лір
SFX 4 іт ьоті літ
SFX 5 Y 6
SFX 5 іти учи діти
SFX 5 лати телючи слати
SFX 5 итися 'ючись [бвп]итися
SFX 5 ити 'ючи [бвп]ити
SFX 5 ітися учись дітися
SFX 5 латися телючись слатися
SFX 6 Y 31
SFX 6 ік оче ік
SFX 6 іб обе іб
SFX 6 ів ове ів
SFX 6 ід оде ід
SFX 6 іж оже іж
SFX 6 із озе із
SFX 6 іл оле іл
SFX 6 ім оме ім
SFX 6 ін оне ін
SFX 6 іп опе іп
SFX 6 ір оре ір
SFX 6 іс осе іс
SFX 6 іт оте іт
SFX 6 іш оше іш
SFX 6 івд овде івд
SFX 6 івк овке івк
SFX 6 івт овте івт
SFX 6 івш овше івш
SFX 6 ізд озде ізд
SFX 6 ізк озке ізк
SFX 6 ізт озте ізт
SFX 6 ізш озше ізш
SFX 6 ірд орде ірд
SFX 6 ірк орке ірк
SFX 6 ірт орте ірт
SFX 6 ірш орше ірш
SFX 6 ісд осде ісд
SFX 6 іск оске іск
SFX 6 іст осте іст
SFX 6 ісш осше ісш
SFX 6 іг оже іг
SFX 7 Y 10
SFX 7 н 0 ин
SFX 7 ин 0 ин
SFX 7 ин ам ин
SFX 7 ин ами ин
SFX 7 ин ах ин
SFX 7 0 и ан
SFX 7 0 0 ан
SFX 7 0 ам ан
SFX 7 0 ами ан
SFX 7 0 ах ан
SFX 8 Y 3
SFX 8 й я й
SFX 8 ь я ь
SFX 8 0 а [^аєиійоуьюя]
SFX 9 Y 10
SFX 9 а и а
SFX 9 я ей ля
SFX 9 ірня ерень ірня
SFX 9 шка щок ка
SFX 9 ня ень хня
SFX 9 0 м [ая]
SFX 9 0 ми [ая]
SFX 9 0 х [ая]
SFX 9 га ог га
SFX 9 я і я
SFX : Y 17
SFX : я і [^аеиійоу'ь]я
SFX : ля ь роділля
SFX : я ь [дцс]я
SFX : я ь рля
SFX : я ь [^тс]тя
SFX : а і [жчшщ]а
SFX : я ь [аеєиіїоуюяОАЮ]ня
SFX : я ь [аеєиіїоуюядскОАЮ]ля
SFX : а и [^жчшщ]а
SFX : я ь [^о]стя
SFX : я 0 ря
SFX : я ї [аеиійоу'ь]я
SFX : а 0 а
SFX : 0 м [ая]
SFX : 0 ми [ая]
SFX : 0 х [ая]
SFX : я й [іеиаоу]я
SFX ; Y 56
SFX ; я і [^аеиійоу'ь]я
SFX ; ья ей ья
SFX ; ья ій ья
SFX ; а і [жчшщ]а
SFX ; а ей [жчшщ]а
SFX ; ця ець ця
SFX ; оба іб оба
SFX ; ова ів ова
SFX ; ога іг ога
SFX ; ода ід ода
SFX ; ока ік ока
SFX ; ола іл ола
SFX ; она ін она
SFX ; опа іп опа
SFX ; ора ір ора
SFX ; оса іс оса
SFX ; ота іт ота
SFX ; оха іх оха
SFX ; ра ер [бт]ра
SFX ; 'я ей м'я
SFX ; а и [^жчшщ]а
SFX ; га іг рга
SFX ; ьоза із ьоза
SFX ; ма ом ьма
SFX ; йня єнь [^і]йня
SFX ; ра ор [^бот]ра
SFX ; на ен [вжмс]на
SFX ; ла ел [ст]ла
SFX ; 0 м [ая]
SFX ; 0 ми [ая]
SFX ; 0 х [ая]
SFX ; я ей адя
SFX ; оря ір оря
SFX ; ма ем [чр]ма
SFX ; еза із еза
SFX ; дя ей ддя
SFX ; тя ей ття
SFX ; еда ід еда
SFX ; ня онь [кх]ня
SFX ; та іт хта
SFX ; та от хта
SFX ; оза із [^ь]оза
SFX ; ва ов [^о]ва
SFX ; я ей рзя
SFX ; йня єнь [влр]ійня
SFX ; я ей [^т]тя
SFX ; ьня ень ьня
SFX ; я ї [аеиійоу'ь]я
SFX ; я ей [еи][лн]я
SFX ; на ен озна
SFX ; ійня оєнь [^влр]ійня
SFX ; ля ель [^аеєиіїоуюяклс]ля
SFX ; ня ень [^аеєиіїйоуюякнхь]ня
SFX ; ка ок [^аеєиіїоуюя]ка
SFX ; ійна оєн ійна
SFX ; ля ей лля
SFX < Y 1
SFX < сти дено сти
SFX = Y 9
SFX = оїти ій оїти
SFX = оїти іймо оїти
SFX = оїти ійте оїти
SFX = оїтися ійся оїтися
SFX = оїтися ійсь оїтися
SFX = оїтися іймося оїтися
SFX = оїтися іймось оїтися
SFX = оїтися ійтеся оїтися
SFX = оїтися ійтесь оїтися
SFX > Y 10
SFX > іж оже іж
SFX > іч оче [мн]іч
SFX > ь е [^їі]сть
SFX > іш оше іш
SFX > іч ече [^мн]іч
SFX > ісль осле ісль
SFX > ісь есе осінь
SFX > івь еве овінь
SFX > ість осте ість
SFX > їсть йосте їсть
SFX ? Y 14
SFX ? ідь едя ідь
SFX ? іль еля іль
SFX ? інь еня інь
SFX ? іб еба іб
SFX ? ів ева ів
SFX ? іг ега іг
SFX ? іж ежа іж
SFX ? ін ена ін
SFX ? іп епа іп
SFX ? ір ера ір
SFX ? іс еса іс
SFX ? іт ета іт
SFX ? іш еша іш
SFX ? їв єва їв
SFX @ Y 22
SFX @ іж ожі іж
SFX @ 0 жю іж
SFX @ іч ечі [^нм]іч
SFX @ іць оці іць
SFX @ ь цю іць
SFX @ іть оті іть
SFX @ ь тю іть
SFX @ ь і [^їі]сть
SFX @ іч очі [мн]іч
SFX @ 0 чю іч
SFX @ іш оші іш
SFX @ 0 шю іш
SFX @ ісль ослі ісль
SFX @ інь оні інь
SFX @ ь ню інь
SFX @ іль олі іль
SFX @ ь лю іль
SFX @ ість ості ість
SFX @ ь ю с[лт]ь
SFX @ їсть йості їсть
SFX @ ідь оді ідь
SFX @ ь дю ідь
SFX A Y 5
SFX A 0 і [аеиіоуя]р
SFX A 0 ів [аеиіоуя]р
SFX A 0 ам [аеиіоуя]р
SFX A 0 ами [аеиіоуя]р
SFX A 0 ах [аеиіоуя]р
SFX B Y 17
SFX B ь зю [аоуеиіяюєї]зь
SFX B 0 шю [аоуеиіяюєї]ш
SFX B 0 і [жчшщр]
SFX B 0 чю [аоуеиіяюєї]ч
SFX B ь лю [аоуеиіяюєї]ль
SFX B ь ню [аоуеиіяюєї]нь
SFX B 0 і [^ії][бвфм]
SFX B 0 'ю [^ії][бвфм]
SFX B 0 ю щ
SFX B ь і ь
SFX B 0 ю [^аоуеиіяюєї][жчш]
SFX B ь дю [аоуеиіяюєї]дь
SFX B 0 'ю [аіуе]р
SFX B 0 жю [аоуеиіяюєї]ж
SFX B ь ю [^аоуеиіяюєї].ь
SFX B ь сю [аоуеиіяюєї]сь
SFX B ь тю [аоуеиіяюєї]ть
SFX C Y 34
SFX C ів ова [^жчшщ]ів
SFX C ів ову [^жчшщ]ів
SFX C ів овим [^жчшщ]ів
SFX C ів ові [^жчшщ]ів
SFX C ів ове [^жчшщ]ів
SFX C ів іва [^жчшщ]ів
SFX C ів іву [^жчшщ]ів
SFX C ів івим [^жчшщ]ів
SFX C ів іві [^жчшщ]ів
SFX C ів іве [^жчшщ]ів
SFX C н на [иії]н
SFX C н ну [иії]н
SFX C н ним [иії]н
SFX C н ні [иії]н
SFX C н ної [иії]н
SFX C н ній [иії]н
SFX C н ною [иії]н
SFX C н ни [иії]н
SFX C н них [иії]н
SFX C н ними [иії]н
SFX C ой ого ой
SFX C ой ому ой
SFX C ой им ой
SFX C ой ім ой
SFX C в ва [оеє]в
SFX C в ву [оеє]в
SFX C в вим [оеє]в
SFX C в ві [оеє]в
SFX C в вої [оеє]в
SFX C в вій [оеє]в
SFX C в вою [оеє]в
SFX C в ви [оеє]в
SFX C в вих [оеє]в
SFX C в вими [оеє]в
SFX D Y 8
SFX D ь лю [аоуеиіяюєї]ль
SFX D інь ені інь
SFX D ь ню інь
SFX D іль елі іль
SFX D ір ері ір
SFX D 0 'ю ір
SFX D ь дю [аоуеиіяюєї]дь
SFX D ідь еді ідь
SFX E Y 54
SFX E е ого е
SFX E о ого о
SFX E е ому е
SFX E о ому о
SFX E е им е
SFX E о им о
SFX E е ім е
SFX E о ім о
SFX E ий ого ий
SFX E ий ому ий
SFX E ий им ий
SFX E ий ім ий
SFX E ій ього ій
SFX E ій ьому ій
SFX E ій ім ій
SFX E 0 ого ин
SFX E 0 ому ин
SFX E 0 им ин
SFX E 0 ім ин
SFX E ін іна ін
SFX E ін іну ін
SFX E ін інові ін
SFX E ін іном ін
SFX E ін іним ін
SFX E ін іні ін
SFX E є ього [^'ь]є
SFX E є ьому [^'ь]є
SFX E є ім [^'ь]є
SFX E є його ьє
SFX E є йому ьє
SFX E є їм ьє
SFX E 'є його 'є
SFX E 'є йому 'є
SFX E є їм 'є
SFX E я ьої я
SFX E я ій я
SFX E я ю я
SFX E я ьою я
SFX E ів евого [жчшщ]ів
SFX E ів евому [жчшщ]ів
SFX E ів евим [жчшщ]ів
SFX E ів евім [жчшщ]ів
SFX E а ої а
SFX E а ій а
SFX E а у а
SFX E а ою а
SFX E і им і
SFX E і і і
SFX E і их і
SFX E і ими і
SFX E ів ового [^жчшщ]ів
SFX E ів овому [^жчшщ]ів
SFX E ів овим [^жчшщ]ів
SFX E ів овім [^жчшщ]ів
SFX F Y 5
SFX F 0 и н
SFX F 0 0 н
SFX F 0 ам н
SFX F 0 ами н
SFX F 0 ах н
SFX G Y 65
SFX G іб еби іб
SFX G ів еви ів
SFX G іг еги іг
SFX G ін ени ін
SFX G іп епи іп
SFX G ір ери ір
SFX G іс еси іс
SFX G іт ети іт
SFX G ідь еді ідь
SFX G іль елі іль
SFX G інь ені інь
SFX G ідь едів ідь
SFX G іль елів іль
SFX G інь енів інь
SFX G ідь едям ідь
SFX G іль елям іль
SFX G інь еням інь
SFX G ідь едями ідь
SFX G іль елями іль
SFX G інь енями інь
SFX G ідь едях ідь
SFX G іль елях іль
SFX G інь енях інь
SFX G іж ежі іж
SFX G іш еші іш
SFX G іб ебів іб
SFX G ів евів ів
SFX G іг егів іг
SFX G іж ежів іж
SFX G ін енів ін
SFX G іп епів іп
SFX G ір ерів ір
SFX G іс есів іс
SFX G іт етів іт
SFX G іш ешів іш
SFX G іб ебам іб
SFX G ів евам ів
SFX G іг егам іг
SFX G іж ежам іж
SFX G ін енам ін
SFX G іп епам іп
SFX G ір ерам ір
SFX G іс есам іс
SFX G іт етам іт
SFX G іш ешам іш
SFX G іб ебами іб
SFX G ів евами ів
SFX G іг егами іг
SFX G іж ежами іж
SFX G ін енами ін
SFX G іп епами іп
SFX G ір ерами ір
SFX G іс есами іс
SFX G іт етами іт
SFX G іш ешами іш
SFX G іб ебах іб
SFX G ів евах ів
SFX G іг егах іг
SFX G іж ежах іж
SFX G ін енах ін
SFX G іп епах іп
SFX G ір ерах ір
SFX G іс есах іс
SFX G іт етах іт
SFX G іш ешах іш
SFX H Y 49
SFX H іти ь діти
SFX H іти ьмо діти
SFX H іти ьте діти
SFX H ути ь нути
SFX H ути ьмо нути
SFX H ути ьте нути
SFX H атися ся [жч]атися
SFX H атися мося [жч]атися
SFX H атися мось [жч]атися
SFX H атися теся [жч]атися
SFX H атися тесь [жч]атися
SFX H утися ься нутися
SFX H утися ьмося нутися
SFX H утися ьмось нутися
SFX H утися ьтеся нутися
SFX H утися ьтесь нутися
SFX H ити 0 [вжчшщбмпрф]ити
SFX H ити мо [вжчшщбмпрф]ити
SFX H ити те [вжчшщбмпрф]ити
SFX H ати 0 [жч]ати
SFX H ати мо [жч]ати
SFX H ати те [жч]ати
SFX H итися ся [вжчшщбмпрф]итися
SFX H итися мося [вжчшщбмпрф]итися
SFX H итися мось [вжчшщбмпрф]итися
SFX H итися теся [вжчшщбмпрф]итися
SFX H итися тесь [вжчшщбмпрф]итися
SFX H итися ься [дтзснл]итися
SFX H итися ьмося [дтзснл]итися
SFX H итися ьмось [дтзснл]итися
SFX H итися ьтеся [дтзснл]итися
SFX H итися ьтесь [дтзснл]итися
SFX H ити ь [дтзснл]ити
SFX H ити ьмо [дтзснл]ити
SFX H ити ьте [дтзснл]ити
SFX H їтися йся їтися
SFX H їтися йсь їтися
SFX H їтися ймося їтися
SFX H їтися ймось їтися
SFX H їтися йтеся їтися
SFX H їтися йтесь їтися
SFX H їти й їти
SFX H їти ймо їти
SFX H їти йте їти
SFX H ітися ься дітися
SFX H ітися ьмося дітися
SFX H ітися ьмось дітися
SFX H ітися ьтеся дітися
SFX H ітися ьтесь дітися
SFX I Y 10
SFX I 0 е [аеиуяо]р
SFX I осен існе осен
SFX I вець евче [^аеєиіїоуюяг]вець
SFX I нець енче [^аеєиіїоуюяг]нець
SFX I рець ерче [^аеєиіїоуюяг]рець
SFX I ід ьоде лід
SFX I іл ьоле ліл
SFX I ін ьоне лін
SFX I ір ьоре лір
SFX I іт ьоте літ
SFX J Y 48
SFX J іти и діти
SFX J іти імо діти
SFX J іти ім діти
SFX J іти іть діти
SFX J ути и нути
SFX J ути імо нути
SFX J ути ім нути
SFX J ути іть нути
SFX J утися ися нутися
SFX J утися ись нутися
SFX J утися імося нутися
SFX J утися імось нутися
SFX J утися імся нутися
SFX J утися іться нутися
SFX J ати и ати
SFX J ати імо ати
SFX J ати ім ати
SFX J ати іть ати
SFX J атися ися атися
SFX J атися ись атися
SFX J атися імося атися
SFX J атися імось атися
SFX J атися імся атися
SFX J атися іться атися
SFX J їтися їся їтися
SFX J їтися їсь їтися
SFX J їтися їмося їтися
SFX J їтися їмось їтися
SFX J їтися їться їтися
SFX J їти ї їти
SFX J їти їмо їти
SFX J їти їть їти
SFX J ити и ити
SFX J ити імо ити
SFX J ити ім ити
SFX J ити іть ити
SFX J ітися ися дітися
SFX J ітися ись дітися
SFX J ітися імося дітися
SFX J ітися імось дітися
SFX J ітися імся дітися
SFX J ітися іться дітися
SFX J итися ися итися
SFX J итися ись итися
SFX J итися імося итися
SFX J итися імось итися
SFX J итися імся итися
SFX J итися іться итися
SFX K Y 4
SFX K енити інено енити
SFX K олоти елено олоти
SFX K гнути жено гнути
SFX K сти тено сти
SFX L Y 27
SFX L вити влено вити
SFX L ти лено убти
SFX L ювати йовано [аіоу]ювати
SFX L ити жено [^з]дити
SFX L тіти чено тіти
SFX L тити чено [^с]тити
SFX L іти ено літи
SFX L мити млено мити
SFX L ити ено [жлнрчшщ]ити
SFX L стити щено стити
SFX L їти єно їти
SFX L кти чено кти
SFX L ути ено нути
SFX L оти ено оти
SFX L бити блено бити
SFX L ити лено фити
SFX L іти жено [^з]діти
SFX L зити жено зити
SFX L ти ено [^у]бти
SFX L здити жджено здити
SFX L ти ено [зс]ти
SFX L увати овано увати
SFX L пити плено пити
SFX L ювати ьовано [^аіоу]ювати
SFX L сити шено сити
SFX L гти жено гти
SFX L ти дено йти
SFX M Y 10
SFX M ити иючи [врмнш]ити
SFX M ти вучи жити
SFX M итися лючись литися
SFX M тися учись стися
SFX M тися ючись [аіуя]тися
SFX M ти учи сти
SFX M итися иючись [врмнш]итися
SFX M ти ючи [аіуя]ти
SFX M тися вучись житися
SFX M ити лючи лити
SFX N Y 12
SFX N інь еней інь
SFX N інь еням інь
SFX N інь енями інь
SFX N інь енях інь
SFX N іль елей іль
SFX N іль елям іль
SFX N іль елями іль
SFX N іль елях іль
SFX N ір ерів ір
SFX N ір ерям ір
SFX N ір ерями ір
SFX N ір ерях ір
SFX O Y 1
SFX O ін іне ін
SFX P Y 164
SFX P ий ийого ий
SFX P ий ийому ий
SFX P ий иєму ий
SFX P ий иїм ий
SFX P ий ия ий
SFX P ий иєї ий
SFX P ий иїй ий
SFX P ий ию ий
SFX P ий иєю ий
SFX P ий иє ий
SFX P ий иї ий
SFX P ий иїх ий
SFX P ий иїми ий
SFX P ій ого ій
SFX P ій оєму ій
SFX P ій оїм ій
SFX P ій оя ій
SFX P ій оєї ій
SFX P ій оїй ій
SFX P ій ою ій
SFX P ій оєю ій
SFX P ій оє ій
SFX P ій ої ій
SFX P ій оїх ій
SFX P ій оїми ій
SFX P ей ього ей
SFX P ей ьому ей
SFX P ей им ей
SFX P ей ім ей
SFX P ей я ей
SFX P ей ієї ей
SFX P ей ій ей
SFX P ей ю ей
SFX P ей ією ей
SFX P ей е ей
SFX P ей і ей
SFX P ей их ей
SFX P ей ими ей
SFX P 0 и сят
SFX P 0 ьом сят
SFX P 0 ьма сят
SFX P 0 ьома сят
SFX P 0 ьох сят
SFX P 0 ти [^'][ая]
SFX P 0 ті [^'][ая]
SFX P ин ного ин
SFX P ин ному ин
SFX P ин ним ин
SFX P ин нім ин
SFX P ин на ин
SFX P ин ної ин
SFX P ин нієї ин
SFX P ин ній ин
SFX P ин нією ин
SFX P ин ною ин
SFX P ин ну ин
SFX P ин не ин
SFX P ин но ин
SFX P ин ні ин
SFX P ин них ин
SFX P ин ними ин
SFX P есь сього ^весь
SFX P есь сьому ^весь
SFX P есь сім ^весь
SFX P есь ся ^весь
SFX P есь сієї ^весь
SFX P есь сій ^весь
SFX P есь сю ^весь
SFX P есь сією ^весь
SFX P есь се ^весь
SFX P есь сі ^весь
SFX P есь сіх ^весь
SFX P есь сіма ^весь
SFX P ь и ять
SFX P ь ьом ять
SFX P ь ьма ять
SFX P ь ьома ять
SFX P ь ьох ять
SFX P 'я 'я м'я
SFX P 'я ені м'я
SFX P 'я енем м'я
SFX P 0 ти [^м]'я
SFX P 0 ті [^м]'я
SFX P 0 ого [мш]
SFX P 0 ому [мш]
SFX P 0 им [мш]
SFX P 0 ім [мш]
SFX P 0 а [мш]
SFX P 0 ої [мш]
SFX P 0 ій [мш]
SFX P 0 у [мш]
SFX P 0 ою [мш]
SFX P 0 е [мш]
SFX P 0 і [мш]
SFX P 0 ими [мш]
SFX P 0 их [мш]
SFX P ів ева [^жчшщ]ів
SFX P ів еву [^жчшщ]ів
SFX P ів евим [^жчшщ]ів
SFX P ів еві [^жчшщ]ів
SFX P ів еве [^жчшщ]ів
SFX P ів іва [^жчшщ]ів
SFX P ів іву [^жчшщ]ів
SFX P ів івим [^жчшщ]ів
SFX P ів іві [^жчшщ]ів
SFX P ів іве [^жчшщ]ів
SFX P ийсь ийогось ийсь
SFX P ийсь ийомусь ийсь
SFX P ийсь иємусь ийсь
SFX P ийсь иїмсь ийсь
SFX P ийсь иїмось ийсь
SFX P ийсь иясь ийсь
SFX P ийсь иєїсь ийсь
SFX P ийсь иїйсь ийсь
SFX P ийсь июсь ийсь
SFX P ийсь иєюсь ийсь
SFX P ийсь иєсь ийсь
SFX P ийсь иїсь ийсь
SFX P ийсь иїхсь ийсь
SFX P ийсь иїхось ийсь
SFX P ийсь иїмись ийсь
SFX P 0 м [ая]
SFX P ой ого ой
SFX P ой ому ой
SFX P ой им ой
SFX P ой ім ой
SFX P ой а ой
SFX P ой ої ой
SFX P ой ієї ой
SFX P ой ій ой
SFX P ой у ой
SFX P ой ією ой
SFX P ой ою ой
SFX P ой е ой
SFX P ой і ой
SFX P ой их ой
SFX P ой ими ой
SFX P 0 о м
SFX P 0 и м
SFX P весь сього .весь
SFX P весь сьому .весь
SFX P весь сім .весь
SFX P весь ся .весь
SFX P весь сієї .весь
SFX P весь сій .весь
SFX P весь сю .весь
SFX P весь сією .весь
SFX P весь се .весь
SFX P весь сі .весь
SFX P весь сіх .весь
SFX P весь сіма .весь
SFX P ів евого ів
SFX P ів евому ів
SFX P ів евим ів
SFX P ів евім ів
SFX P ів ева ів
SFX P ів евої ів
SFX P ів евій ів
SFX P ів еву ів
SFX P ів евою ів
SFX P ів еве ів
SFX P ів еві ів
SFX P ів евих ів
SFX P ів евими ів
SFX Q Y 23
SFX Q хо сі [^и]хо
SFX Q є я є
SFX Q є ю є
SFX Q є єм є
SFX Q є ї є
SFX Q го зі [^і]го
SFX Q я ї ['ь]я
SFX Q о і [^гкх]о
SFX Q ко ці [оеіу]ко
SFX Q е я [лрц]е
SFX Q е ю [лрц]е
SFX Q е ем [лрц]е
SFX Q е і [лрц]е
SFX Q е а [жчшщ]е
SFX Q е у [жчшщ]е
SFX Q е ем [жчшщ]е
SFX Q е і [жчшщ]е
SFX Q я і [^'ь]я
SFX Q о а о
SFX Q о у о
SFX Q о ом о
SFX Q я ю я
SFX Q я ям я
SFX R Y 34
SFX R я ь [^д]дя
SFX R е 0 [жчшщ]е
SFX R е а [жчшщ]е
SFX R е ам [жчшщ]е
SFX R е ами [жчшщ]е
SFX R е ах [жчшщ]е
SFX R я ям я
SFX R я ями я
SFX R я ях я
SFX R є я є
SFX R є й є
SFX R є ям є
SFX R є ями є
SFX R є ях є
SFX R тя ь ття
SFX R дя ь ддя
SFX R шя 0 шшя
SFX R жя 0 жжя
SFX R я ь [^т]тя
SFX R е ь це
SFX R е ям це
SFX R е ями це
SFX R е ях це
SFX R о а о
SFX R о 0 о
SFX R о ам о
SFX R о ами о
SFX R о ах о
SFX R ня ь ння
SFX R ля ь лля
SFX R ся ь сся
SFX R зя ь ззя
SFX R чя 0 ччя
SFX R я ь р[шн]я
SFX S Y 49
SFX S ря ер тря
SFX S це ець [^с]ерце
SFX S оле іль оле
SFX S я їв 'я
SFX S ло ол зло
SFX S ло ел [бдкпстш]ло
SFX S е і че
SFX S ече іч че
SFX S 0 й че
SFX S е ам че
SFX S е има че
SFX S е ах че
SFX S я ям я
SFX S я ями я
SFX S я ях я
SFX S мо ем рмо
SFX S мо ом смо
SFX S ро ер [бдт]ро
SFX S но ен [звдтрс]но
SFX S це ець [^йрь]це
SFX S це ець [^е]рце
SFX S но он [кг]но
SFX S ьце ець ьце
SFX S ко ок [жзлмнртчшь]ко
SFX S во ов гво
SFX S я ів [жст]я
SFX S е ям е
SFX S е ями е
SFX S е ях е
SFX S ево ів ево
SFX S ело іл ело
SFX S ето іт ето
SFX S есо іс есо
SFX S іво ів іво
SFX S іло іл іло
SFX S іто іт іто
SFX S ісо іс ісо
SFX S ово ів ово
SFX S оло іл оло
SFX S ото іт ото
SFX S осо іс осо
SFX S це дець серце
SFX S но ен [гл]но
SFX S йце єць йце
SFX S о а о
SFX S о ам о
SFX S о ами о
SFX S о ах о
SFX S я ів лля
SFX T Y 5
SFX T но ена но
SFX T но ен но
SFX T но енам но
SFX T но енами но
SFX T но енах но
SFX U Y 4
SFX U е а ще
SFX U е у ще
SFX U е ем ще
SFX U е і ще
SFX V Y 8
SFX V а і [жчшщ]а
SFX V а ів а
SFX V я ів я
SFX V 0 м [ая]
SFX V 0 ми [ая]
SFX V 0 х [ая]
SFX V а и [^жчшщ]а
SFX V я і я
SFX W Y 1673
SFX W ватися юся [ауюя]ватися
SFX W ватися юсь [ауюя]ватися
SFX W ватися єшся [ауюя]ватися
SFX W ватися ється [ауюя]ватися
SFX W ватися ємося [ауюя]ватися
SFX W ватися ємось [ауюя]ватися
SFX W ватися єтеся [ауюя]ватися
SFX W ватися єтесь [ауюя]ватися
SFX W ватися ються [ауюя]ватися
SFX W утися уся нутися
SFX W утися усь нутися
SFX W утися ешся нутися
SFX W утися еться нутися
SFX W утися емося нутися
SFX W утися емось нутися
SFX W утися етеся нутися
SFX W утися етесь нутися
SFX W утися уться нутися
SFX W ити ять [дзлнрст]ити
SFX W стися слася остися
SFX W стися слась остися
SFX W стися слося остися
SFX W стися слось остися
SFX W стися слися остися
SFX W стися слись остися
SFX W тися туся остися
SFX W тися тусь остися
SFX W тися тешся остися
SFX W тися теться остися
SFX W тися темося остися
SFX W тися темось остися
SFX W тися тетеся остися
SFX W тися тетесь остися
SFX W тися туться остися
SFX W ися ися остися
SFX W ися ись остися
SFX W ися імося остися
SFX W ися імось остися
SFX W ися імся остися
SFX W ися іться остися
SFX W остися ісся остися
SFX W остися ісшись остися
SFX W сти в [аіуя]сти
SFX W атися уся [жщ]атися
SFX W атися усь [жщ]атися
SFX W атися ишся [жщ]атися
SFX W атися иться [жщ]атися
SFX W атися имося [жщ]атися
SFX W атися имось [жщ]атися
SFX W атися итеся [жщ]атися
SFX W атися итесь [жщ]атися
SFX W атися аться [жщ]атися
SFX W тітися чуся [^с]тітися
SFX W тітися чусь [^с]тітися
SFX W ти ду бути
SFX W ти деш бути
SFX W ти де бути
SFX W ти демо бути
SFX W ти дете бути
SFX W ти дуть бути
SFX W ти дь бути
SFX W ти дьмо бути
SFX W ти дьте бути
SFX W ітися ися [^д]ітися
SFX W ітися ись [^д]ітися
SFX W ітися імося [^д]ітися
SFX W ітися імось [^д]ітися
SFX W ітися імся [^д]ітися
SFX W ітися іться [^д]ітися
SFX W кати чу [^с]кати
SFX W тати чу [^с]тати
SFX W кати чеш [^с]кати
SFX W тати чеш [^с]тати
SFX W кати че [^с]кати
SFX W тати че [^с]тати
SFX W кати чемо [^с]кати
SFX W тати чемо [^с]тати
SFX W кати чете [^с]кати
SFX W тати чете [^с]тати
SFX W гти ж лягти
SFX W гти жмо лягти
SFX W гти жте лягти
SFX W ести ів ести
SFX W ести івши ести
SFX W яти іму [здб]няти
SFX W яти імеш [здб]няти
SFX W яти іме [здб]няти
SFX W яти імемо [здб]няти
SFX W яти імем [здб]няти
SFX W яти імете [здб]няти
SFX W яти імуть [здб]няти
SFX W яти іми [здб]няти
SFX W яти імімо [здб]няти
SFX W яти імім [здб]няти
SFX W яти іміть [здб]няти
SFX W ути ь [^ш'][лр][оя]нути
SFX W ути ьмо [^ш'][лр][оя]нути
SFX W ути ьте [^ш'][лр][оя]нути
SFX W катися чуся [^с]катися
SFX W татися чуся [^с]татися
SFX W катися чусь [^с]катися
SFX W татися чусь [^с]татися
SFX W катися чешся [^с]катися
SFX W татися чешся [^с]татися
SFX W катися четься [^с]катися
SFX W татися четься [^с]татися
SFX W катися чемося [^с]катися
SFX W татися чемося [^с]татися
SFX W катися чемось [^с]катися
SFX W татися чемось [^с]татися
SFX W катися четеся [^с]катися
SFX W татися четеся [^с]татися
SFX W катися четесь [^с]катися
SFX W татися четесь [^с]татися
SFX W итися юся [лнр]итися
SFX W итися юсь [лнр]итися
SFX W октися ікся октися
SFX W октися ікшись октися
SFX W стятися зітнуся стятися
SFX W стятися зітнусь стятися
SFX W стятися зітнешся стятися
SFX W стятися зітнеться стятися
SFX W стятися зітнемося стятися
SFX W стятися зітнемось стятися
SFX W стятися зітнетеся стятися
SFX W стятися зітнетесь стятися
SFX W стятися зітнуться стятися
SFX W стятися зітнися стятися
SFX W стятися зітнись стятися
SFX W стятися зітнімося стятися
SFX W стятися зітнімось стятися
SFX W стятися зітнімся стятися
SFX W стятися зітніться стятися
SFX W ебти іб ебти
SFX W ебти ібши ебти
SFX W п'ясти іпну [з]п'ясти
SFX W п'ясти іпнеш [з]п'ясти
SFX W п'ясти іпне [з]п'ясти
SFX W п'ясти іпнемо [з]п'ясти
SFX W п'ясти іпнете [з]п'ясти
SFX W п'ясти іпнуть [з]п'ясти
SFX W п'ясти іпни [з]п'ясти
SFX W п'ясти іпнімо [з]п'ясти
SFX W п'ясти іпнім [з]п'ясти
SFX W п'ясти іпніть [з]п'ясти
SFX W скатися щуся скатися
SFX W статися щуся статися
SFX W скатися щусь скатися
SFX W статися щусь статися
SFX W скатися щешся скатися
SFX W статися щешся статися
SFX W скатися щеться скатися
SFX W статися щеться статися
SFX W скатися щемося скатися
SFX W статися щемося статися
SFX W скатися щемось скатися
SFX W статися щемось статися
SFX W скатися щетеся скатися
SFX W статися щетеся статися
SFX W скатися щетесь скатися
SFX W статися щетесь статися
SFX W скатися щуться скатися
SFX W статися щуться статися
SFX W скатися щися скатися
SFX W статися щися статися
SFX W скатися щись скатися
SFX W статися щись статися
SFX W скатися щімося скатися
SFX W статися щімося статися
SFX W скатися щімось скатися
SFX W статися щімось статися
SFX W скатися щімся скатися
SFX W статися щімся статися
SFX W скатися щіться скатися
SFX W статися щіться статися
SFX W іти у [^др]удіти
SFX W сти ла [^о]сти
SFX W сти ло [^о]сти
SFX W сти ли [^о]сти
SFX W гти жи [еоіи]гти
SFX W гти жімо [еоіи]гти
SFX W гти жім [еоіи]гти
SFX W гти жіть [еоіи]гти
SFX W іти и [анру]діти
SFX W іти імо [анру]діти
SFX W іти ім [анру]діти
SFX W іти іть [анру]діти
SFX W яти ю ояти
SFX W яти їш ояти
SFX W яти їть ояти
SFX W яти їмо ояти
SFX W яти їте ояти
SFX W яти ять ояти
SFX W ояти ій ояти
SFX W ояти іймо ояти
SFX W ояти ійте ояти
SFX W іктися ікся іктися
SFX W іктися ікшись іктися
SFX W ати ли епати
SFX W ати лімо епати
SFX W ати літь епати
SFX W вптися впся вптися
SFX W сатися шися сатися
SFX W сатися шись сатися
SFX W сатися шімося сатися
SFX W сатися шімось сатися
SFX W сатися шімся сатися
SFX W сатися шіться сатися
SFX W іти жу [др]удіти
SFX W гти жу [еоия]гти
SFX W гти жеш [еоия]гти
SFX W гти же [еоия]гти
SFX W гти жемо [еоия]гти
SFX W гти жете [еоия]гти
SFX W гти жуть [еоия]гти
SFX W утися ься [^мвт]инутися
SFX W утися ьмося [^мвт]инутися
SFX W утися ьмось [^мвт]инутися
SFX W утися ьтеся [^мвт]инутися
SFX W утися ьтесь [^мвт]инутися
SFX W ятися імуся [здб]нятися
SFX W ятися імусь [здб]нятися
SFX W ятися імешся [здб]нятися
SFX W ятися іметься [здб]нятися
SFX W ятися імемося [здб]нятися
SFX W ятися імемось [здб]нятися
SFX W ятися імемся [здб]нятися
SFX W ятися іметеся [здб]нятися
SFX W ятися іметесь [здб]нятися
SFX W ятися імуться [здб]нятися
SFX W ятися імися [здб]нятися
SFX W ятися імись [здб]нятися
SFX W ятися імімося [здб]нятися
SFX W ятися імімось [здб]нятися
SFX W ятися імімся [здб]нятися
SFX W ятися іміться [здб]нятися
SFX W бти б [ву]бти
SFX W ти ши [ву]бти
SFX W огтися ігся огтися
SFX W огтися ігшись огтися
SFX W опти іп опти
SFX W опти іпши опти
SFX W стися туся [еі]стися
SFX W стися тусь [еі]стися
SFX W стися тешся [еі]стися
SFX W стися теться [еі]стися
SFX W стися темося [еі]стися
SFX W стися темось [еі]стися
SFX W стися тетеся [еі]стися
SFX W стися тетесь [еі]стися
SFX W стися туться [еі]стися
SFX W стися тися [еі]стися
SFX W стися тись [еі]стися
SFX W стися тімося [еі]стися
SFX W стися тімось [еі]стися
SFX W стися тімся [еі]стися
SFX W стися тіться [еі]стися
SFX W гтися жуся ігтися
SFX W гтися жусь ігтися
SFX W гтися жишся ігтися
SFX W гтися житься ігтися
SFX W гтися жимося ігтися
SFX W гтися жимось ігтися
SFX W гтися житеся ігтися
SFX W гтися житесь ігтися
SFX W гтися жаться ігтися
SFX W сти вши [аія]сти
SFX W естися івся естися
SFX W естися івсь естися
SFX W естися івшись естися
SFX W ати и [^аво]чати
SFX W ати імо [^аво]чати
SFX W ати ім [^аво]чати
SFX W ати іть [^аво]чати
SFX W стися вся [аіуя]стися
SFX W стися всь [аіуя]стися
SFX W зати жімо казати
SFX W зати жім казати
SFX W зати жи казати
SFX W зати жіть казати
SFX W няти му йняти
SFX W няти меш йняти
SFX W няти ме йняти
SFX W няти мемо йняти
SFX W няти мете йняти
SFX W няти муть йняти
SFX W няти ми йняти
SFX W няти мімо йняти
SFX W няти мім йняти
SFX W няти міть йняти
SFX W атися ися [^аво]чатися
SFX W атися ись [^аво]чатися
SFX W атися імося [^аво]чатися
SFX W атися імось [^аво]чатися
SFX W атися імся [^аво]чатися
SFX W атися іться [^аво]чатися
SFX W затися жся мазатися
SFX W затися жмося мазатися
SFX W затися жмось мазатися
SFX W затися жтеся мазатися
SFX W затися жтесь мазатися
SFX W екти ік екти
SFX W екти ікши екти
SFX W рти р рти
SFX W рти рши рти
SFX W ти ів евти
SFX W ектися ікся ектися
SFX W ектися ікшись ектися
SFX W гатися жися [еиуя]гатися
SFX W затися жися [еиуя]затися
SFX W гатися жись [еиуя]гатися
SFX W затися жись [еиуя]затися
SFX W гатися жімося [еиуя]гатися
SFX W затися жімося [еиуя]затися
SFX W гатися жімось [еиуя]гатися
SFX W затися жімось [еиуя]затися
SFX W гатися жімся [еиуя]гатися
SFX W затися жімся [еиуя]затися
SFX W гатися жіться [еиуя]гатися
SFX W затися жіться [еиуя]затися
SFX W хати ши [^и]хати
SFX W хати шімо [^и]хати
SFX W хати шім [^и]хати
SFX W хати шіть [^и]хати
SFX W итися ишся итися
SFX W итися иться итися
SFX W итися имося итися
SFX W итися имось итися
SFX W итися итеся итися
SFX W итися итесь итися
SFX W ітися ися [анру]дітися
SFX W ітися ись [анру]дітися
SFX W ітися імося [анру]дітися
SFX W ітися імось [анру]дітися
SFX W ітися імся [анру]дітися
SFX W ітися іться [анру]дітися
SFX W ати лю спати
SFX W ати иш спати
SFX W ати ить спати
SFX W ати имо спати
SFX W ати ите спати
SFX W ати лять спати
SFX W ати и спати
SFX W ати імо спати
SFX W ати ім спати
SFX W ати іть спати
SFX W гти г [иі]гти
SFX W гти гши [иі]гти
SFX W кати чуть [^су]кати
SFX W тати чуть [^су]тати
SFX W егтися ігся егтися
SFX W егтися ігшись егтися
SFX W ити иш ити
SFX W ити ить ити
SFX W ити имо ити
SFX W ити ите ити
SFX W зати ж мазати
SFX W зати жмо мазати
SFX W зати жте мазати
SFX W ути и [мт]инути
SFX W ути імо [мт]инути
SFX W ути ім [мт]инути
SFX W ути іть [мт]инути
SFX W утися ися [бмхп]анутися
SFX W утися ись [бмхп]анутися
SFX W утися імося [бмхп]анутися
SFX W утися імось [бмхп]анутися
SFX W утися імся [бмхп]анутися
SFX W утися іться [бмхп]анутися
SFX W гати жу гати
SFX W зати жу зати
SFX W гати жеш гати
SFX W зати жеш зати
SFX W гати же гати
SFX W зати же зати
SFX W гати жемо гати
SFX W зати жемо зати
SFX W гати жете гати
SFX W зати жете зати
SFX W гати жуть гати
SFX W зати жуть зати
SFX W атися уся [рз]ватися
SFX W атися усь [рз]ватися
SFX W атися ешся [рз]ватися
SFX W атися еться [рз]ватися
SFX W атися емося [рз]ватися
SFX W атися емось [рз]ватися
SFX W атися етеся [рз]ватися
SFX W атися етесь [рз]ватися
SFX W атися уться [рз]ватися
SFX W атися ися [рз]ватися
SFX W атися ись [рз]ватися
SFX W атися імося [рз]ватися
SFX W атися імось [рз]ватися
SFX W атися імся [рз]ватися
SFX W атися іться [рз]ватися
SFX W титися чуся [^с]титися
SFX W титися чусь [^с]титися
SFX W ітися аться [чш]ітися
SFX W тися ься ізтися
SFX W тися ьмося ізтися
SFX W тися ьмось ізтися
SFX W тися ьтеся ізтися
SFX W тися ьтесь ізтися
SFX W ати 0 ипати
SFX W ати мо ипати
SFX W ати те ипати
SFX W ти и [^і]зти
SFX W ти імо [^і]зти
SFX W ти ім [^і]зти
SFX W ти іть [^і]зти
SFX W іти жу [^у]діти
SFX W дутися ідмуся [бдз]дутися
SFX W дутися ідмусь [бдз]дутися
SFX W дутися ідмешся [бдз]дутися
SFX W дутися ідметься [бдз]дутися
SFX W дутися ідмемося [бдз]дутися
SFX W дутися ідмемось [бдз]дутися
SFX W дутися ідметеся [бдз]дутися
SFX W дутися ідметесь [бдз]дутися
SFX W дутися ідмуться [бдз]дутися
SFX W дутися ідмися [бдз]дутися
SFX W дутися ідмись [бдз]дутися
SFX W дутися ідмімося [бдз]дутися
SFX W дутися ідмімось [бдз]дутися
SFX W дутися ідмімся [бдз]дутися
SFX W дутися ідміться [бдз]дутися
SFX W іти лю [бвмп]іти
SFX W іти лять [бвмп]іти
SFX W ятися юся ллятися
SFX W ятися юсь ллятися
SFX W ятися єшся ллятися
SFX W ятися ється ллятися
SFX W ятися ємося ллятися
SFX W ятися ємось ллятися
SFX W ятися єтеся ллятися
SFX W ятися єтесь ллятися
SFX W ятися ються ллятися
SFX W ятися яйся ллятися
SFX W ятися яйсь ллятися
SFX W ятися яймося ллятися
SFX W ятися яймось ллятися
SFX W ятися яйтеся ллятися
SFX W ятися яйтесь ллятися
SFX W їтися юся їтися
SFX W їтися юсь їтися
SFX W тися шся їтися
SFX W тися ться їтися
SFX W тися мося їтися
SFX W тися мось їтися
SFX W тися теся їтися
SFX W тися тесь їтися
SFX W їтися яться їтися
SFX W атися ися щатися
SFX W атися ись щатися
SFX W атися імося щатися
SFX W атися імось щатися
SFX W атися імся щатися
SFX W атися іться щатися
SFX W ти ь ізти
SFX W ти ьмо ізти
SFX W ти ьте ізти
SFX W зти з [^е]зти
SFX W ти ши [^е]зти
SFX W сп'ясти зіпну сп'ясти
SFX W сп'ясти зіпнеш сп'ясти
SFX W сп'ясти зіпне сп'ясти
SFX W сп'ясти зіпнемо сп'ясти
SFX W сп'ясти зіпнете сп'ясти
SFX W сп'ясти зіпнуть сп'ясти
SFX W сп'ясти зіпни сп'ясти
SFX W сп'ясти зіпнімо сп'ясти
SFX W сп'ясти зіпнім сп'ясти
SFX W сп'ясти зіпніть сп'ясти
SFX W зтися зся [^е]зтися
SFX W тися шись [^е]зтися
SFX W ати ю орати
SFX W ати еш орати
SFX W ати е орати
SFX W ати емо орати
SFX W ати ете орати
SFX W ати ють орати
SFX W ати и орати
SFX W ати імо орати
SFX W ати ім орати
SFX W ати іть орати
SFX W тися уся [дж]ертися
SFX W тися усь [дж]ертися
SFX W тися ешся [дж]ертися
SFX W тися еться [дж]ертися
SFX W тися емося [дж]ертися
SFX W тися емось [дж]ертися
SFX W тися етеся [дж]ертися
SFX W тися етесь [дж]ертися
SFX W тися уться [дж]ертися
SFX W тися ися [дж]ертися
SFX W тися ись [дж]ертися
SFX W тися імося [дж]ертися
SFX W тися імось [дж]ертися
SFX W тися імся [дж]ертися
SFX W тися іться [дж]ертися
SFX W 'ятися нуся 'ятися
SFX W 'ятися нусь 'ятися
SFX W 'ятися нешся 'ятися
SFX W 'ятися неться 'ятися
SFX W 'ятися немося 'ятися
SFX W 'ятися немось 'ятися
SFX W 'ятися нетеся 'ятися
SFX W 'ятися нетесь 'ятися
SFX W 'ятися нуться 'ятися
SFX W 'ятися нися 'ятися
SFX W 'ятися нись 'ятися
SFX W 'ятися німося 'ятися
SFX W 'ятися німось 'ятися
SFX W 'ятися німся 'ятися
SFX W 'ятися ніться 'ятися
SFX W ерти ру (^|[^бдз])[мпт]ерти
SFX W ерти реш (^|[^бдз])[мпт]ерти
SFX W ерти ре (^|[^бдз])[мпт]ерти
SFX W ерти ремо (^|[^бдз])[мпт]ерти
SFX W ерти рете (^|[^бдз])[мпт]ерти
SFX W ерти руть (^|[^бдз])[мпт]ерти
SFX W ерти ри (^|[^бдз])[мпт]ерти
SFX W ерти рімо (^|[^бдз])[мпт]ерти
SFX W ерти рім (^|[^бдз])[мпт]ерти
SFX W ерти ріть (^|[^бдз])[мпт]ерти
SFX W егти іг егти
SFX W егти ігши егти
SFX W хатися шся дихатися
SFX W хатися шмося дихатися
SFX W хатися шмось дихатися
SFX W хатися штеся дихатися
SFX W хатися штесь дихатися
SFX W рати еру [бдп]рати
SFX W рати ере [бдп]рати
SFX W рати ереш [бдп]рати
SFX W рати еремо [бдп]рати
SFX W рати ерете [бдп]рати
SFX W рати еруть [бдп]рати
SFX W рати ери [бдп]рати
SFX W рати ерімо [бдп]рати
SFX W рати ерім [бдп]рати
SFX W рати еріть [бдп]рати
SFX W хати ши [^д]ихати
SFX W хати шімо [^д]ихати
SFX W хати шім [^д]ихати
SFX W хати шіть [^д]ихати
SFX W ти в [аеиіїоуя]ти
SFX W ти вши [аеиіїоуя]ти
SFX W сатися шуся сатися
SFX W хатися шуся хатися
SFX W сатися шусь сатися
SFX W хатися шусь хатися
SFX W сатися шешся сатися
SFX W хатися шешся хатися
SFX W сатися шеться сатися
SFX W хатися шеться хатися
SFX W сатися шемося сатися
SFX W хатися шемося хатися
SFX W сатися шемось сатися
SFX W хатися шемось хатися
SFX W сатися шетеся сатися
SFX W хатися шетеся хатися
SFX W сатися шетесь сатися
SFX W хатися шетесь хатися
SFX W сатися шуться сатися
SFX W хатися шуться хатися
SFX W ітися жуся [др]удітися
SFX W ітися жусь [др]удітися
SFX W бтися бся [ву]бтися
SFX W тися шись [ву]бтися
SFX W стіти щу стіти
SFX W атися уся [^ао]чатися
SFX W атися усь [^ао]чатися
SFX W атися ишся [^ао]чатися
SFX W атися иться [^ао]чатися
SFX W атися имося [^ао]чатися
SFX W атися имось [^ао]чатися
SFX W атися итеся [^ао]чатися
SFX W атися итесь [^ао]чатися
SFX W атися аться [^ао]чатися
SFX W впти вп впти
SFX W ситися шуся ситися
SFX W ситися шусь ситися
SFX W сти сла ости
SFX W сти сло ости
SFX W сти сли ости
SFX W ти ту ости
SFX W ти теш ости
SFX W ти те ости
SFX W ти темо ости
SFX W ти тете ости
SFX W ти туть ости
SFX W и и ости
SFX W и імо ости
SFX W и ім ости
SFX W и іть ости
SFX W ости іс ости
SFX W ости ісши ости
SFX W стітися щуся стітися
SFX W стітися щусь стітися
SFX W ртися рся ртися
SFX W ртися ршись ртися
SFX W яти ну (^|[^бдзс])тяти
SFX W яти неш (^|[^бдзс])тяти
SFX W яти не (^|[^бдзс])тяти
SFX W яти немо (^|[^бдзс])тяти
SFX W яти нете (^|[^бдзс])тяти
SFX W яти нуть (^|[^бдзс])тяти
SFX W яти ни (^|[^бдзс])тяти
SFX W яти німо (^|[^бдзс])тяти
SFX W яти нім (^|[^бдзс])тяти
SFX W яти ніть (^|[^бдзс])тяти
SFX W гти жи рягти
SFX W гти жімо рягти
SFX W гти жім рягти
SFX W гти жіть рягти
SFX W ертися руся (^|[^бдз])[мпт]ертися
SFX W ертися русь (^|[^бдз])[мпт]ертися
SFX W ертися решся (^|[^бдз])[мпт]ертися
SFX W ертися реться (^|[^бдз])[мпт]ертися
SFX W ертися ремося (^|[^бдз])[мпт]ертися
SFX W ертися ремось (^|[^бдз])[мпт]ертися
SFX W ертися ретеся (^|[^бдз])[мпт]ертися
SFX W ертися ретесь (^|[^бдз])[мпт]ертися
SFX W ертися руться (^|[^бдз])[мпт]ертися
SFX W ертися рися (^|[^бдз])[мпт]ертися
SFX W ертися рись (^|[^бдз])[мпт]ертися
SFX W ертися рімося (^|[^бдз])[мпт]ертися
SFX W ертися рімось (^|[^бдз])[мпт]ертися
SFX W ертися рімся (^|[^бдз])[мпт]ертися
SFX W ертися ріться (^|[^бдз])[мпт]ертися
SFX W сіти шу сіти
SFX W итися жуся [^з]дитися
SFX W итися жусь [^з]дитися
SFX W гтися жися [еоіи]гтися
SFX W гтися жись [еоіи]гтися
SFX W гтися жімося [еоіи]гтися
SFX W гтися жімось [еоіи]гтися
SFX W гтися жімся [еоіи]гтися
SFX W гтися жіться [еоіи]гтися
SFX W атися лися епатися
SFX W атися лись епатися
SFX W атися лімося епатися
SFX W атися лімось епатися
SFX W атися літься епатися
SFX W атися юся оратися
SFX W атися юсь оратися
SFX W атися ешся оратися
SFX W атися еться оратися
SFX W атися емося оратися
SFX W атися емось оратися
SFX W атися етеся оратися
SFX W атися етесь оратися
SFX W атися ються оратися
SFX W атися ися оратися
SFX W атися ись оратися
SFX W атися імося оратися
SFX W атися імось оратися
SFX W атися імся оратися
SFX W атися іться оратися
SFX W їти ю їти
SFX W ти ш їти
SFX W ти ть їти
SFX W ти мо їти
SFX W ти те їти
SFX W їти ять їти
SFX W втися вся [^е]втися
SFX W втися всь [^е]втися
SFX W ітися юся [нлр]ітися
SFX W ітися юсь [нлр]ітися
SFX W ати у [дн]ати
SFX W ати еш [дн]ати
SFX W ати е [дн]ати
SFX W ати емо [дн]ати
SFX W ати ете [дн]ати
SFX W ати уть [дн]ати
SFX W ати и [дн]ати
SFX W ати імо [дн]ати
SFX W ати ім [дн]ати
SFX W ати іть [дн]ати
SFX W оти ю оти
SFX W оти еш оти
SFX W оти е оти
SFX W оти емо оти
SFX W оти ете оти
SFX W оти ють оти
SFX W оти и оти
SFX W оти імо оти
SFX W оти ім оти
SFX W оти іть оти
SFX W тися вся [аеиіїоуя]тися
SFX W тися всь [аеиіїоуя]тися
SFX W тися вшись [аеиіїоуя]тися
SFX W ятися нуся (^|[^бдзс])тятися
SFX W ятися нусь (^|[^бдзс])тятися
SFX W ятися нешся (^|[^бдзс])тятися
SFX W ятися неться (^|[^бдзс])тятися
SFX W ятися немося (^|[^бдзс])тятися
SFX W ятися немось (^|[^бдзс])тятися
SFX W ятися нетеся (^|[^бдзс])тятися
SFX W ятися нетесь (^|[^бдзс])тятися
SFX W ятися нуться (^|[^бдзс])тятися
SFX W ятися нися (^|[^бдзс])тятися
SFX W ятися нись (^|[^бдзс])тятися
SFX W ятися німося (^|[^бдзс])тятися
SFX W ятися німось (^|[^бдзс])тятися
SFX W ятися німся (^|[^бдзс])тятися
SFX W ятися ніться (^|[^бдзс])тятися
SFX W іти ять [^бвмпш]іти
SFX W тися йся [ая]ватися
SFX W тися йсь [ая]ватися
SFX W тися ймося [ая]ватися
SFX W тися ймось [ая]ватися
SFX W тися йтеся [ая]ватися
SFX W тися йтесь [ая]ватися
SFX W ити у [жчшщ]ити
SFX W ити ать [жчшщ]ити
SFX W ити ю [лнр]ити
SFX W итися люся [бвмпф]итися
SFX W итися люсь [бвмпф]итися
SFX W итися ляться [бвмпф]итися
SFX W стяти зітну стяти
SFX W стяти зітнеш стяти
SFX W стяти зітне стяти
SFX W стяти зітнемо стяти
SFX W стяти зітнете стяти
SFX W стяти зітнуть стяти
SFX W стяти зітни стяти
SFX W стяти зітнімо стяти
SFX W стяти зітнім стяти
SFX W стяти зітніть стяти
SFX W іти ать [чш]іти
SFX W утися ися [мш][л']янутися
SFX W утися ись [мш][л']янутися
SFX W утися імося [мш][л']янутися
SFX W утися імось [мш][л']янутися
SFX W утися імся [мш][л']янутися
SFX W утися іться [мш][л']янутися
SFX W катися чися какатися
SFX W катися чись какатися
SFX W катися чімося какатися
SFX W катися чімось какатися
SFX W катися чімся какатися
SFX W катися чіться какатися
SFX W узятися візьмуся узятися
SFX W узятися візьмусь узятися
SFX W узятися візьмешся узятися
SFX W узятися візьметься узятися
SFX W узятися візьмемося узятися
SFX W узятися візьмемось узятися
SFX W узятися візьмемся узятися
SFX W узятися візьметеся узятися
SFX W узятися візьметесь узятися
SFX W узятися візьмуться узятися
SFX W узятися візьмися узятися
SFX W узятися візьмись узятися
SFX W узятися візьмімося узятися
SFX W узятися візьмімось узятися
SFX W узятися візьмімся узятися
SFX W узятися візьміться узятися
SFX W атися люся спатися
SFX W атися люсь спатися
SFX W атися ишся спатися
SFX W атися иться спатися
SFX W атися имося спатися
SFX W атися имось спатися
SFX W атися итеся спатися
SFX W атися итесь спатися
SFX W атися ляться спатися
SFX W атися ися спатися
SFX W атися ись спатися
SFX W атися імося спатися
SFX W атися імось спатися
SFX W атися імся спатися
SFX W атися іться спатися
SFX W яти ю лляти
SFX W яти єш лляти
SFX W яти є лляти
SFX W яти ємо лляти
SFX W яти єте лляти
SFX W яти ють лляти
SFX W яти яй лляти
SFX W яти яймо лляти
SFX W яти яйте лляти
SFX W ягти іг ягти
SFX W ягти ігши ягти
SFX W сти ю исти
SFX W сти єш исти
SFX W сти є исти
SFX W сти ємо исти
SFX W сти єте исти
SFX W сти ють исти
SFX W сти в исти
SFX W сти вши исти
SFX W сти й исти
SFX W сти ймо исти
SFX W сти йте исти
SFX W ітися уся [жчшщ]ітися
SFX W ітися усь [жчшщ]ітися
SFX W тися шись втися
SFX W ити жу [^з]дити
SFX W окти ік окти
SFX W окти ікши окти
SFX W ратися еруся [бдп]ратися
SFX W ратися ерусь [бдп]ратися
SFX W ратися ереться [бдп]ратися
SFX W ратися ерешся [бдп]ратися
SFX W ратися еремося [бдп]ратися
SFX W ратися еремось [бдп]ратися
SFX W ратися еретеся [бдп]ратися
SFX W ратися еретесь [бдп]ратися
SFX W ратися еруться [бдп]ратися
SFX W ратися ерися [бдп]ратися
SFX W ратися ерись [бдп]ратися
SFX W ратися ерімося [бдп]ратися
SFX W ратися ерімось [бдп]ратися
SFX W ратися ерімся [бдп]ратися
SFX W ратися еріться [бдп]ратися
SFX W їти й ..[аеі]їти
SFX W їти ймо ..[аеі]їти
SFX W їти йте ..[аеі]їти
SFX W сти ду усти
SFX W сти деш усти
SFX W сти де усти
SFX W сти демо усти
SFX W сти дете усти
SFX W сти дуть усти
SFX W сти ди усти
SFX W сти дімо усти
SFX W сти дім усти
SFX W сти діть усти
SFX W гтися жуся [еоия]гтися
SFX W гтися жусь [еоия]гтися
SFX W гтися жешся [еоия]гтися
SFX W гтися жеться [еоия]гтися
SFX W гтися жемося [еоия]гтися
SFX W гтися жемось [еоия]гтися
SFX W гтися жетеся [еоия]гтися
SFX W гтися жетесь [еоия]гтися
SFX W гтися жуться [еоия]гтися
SFX W хати ш дихати
SFX W хати шмо дихати
SFX W хати ште дихати
SFX W п'ястися іпнуся [з]п'ястися
SFX W п'ястися іпнусь [з]п'ястися
SFX W п'ястися іпнешся [з]п'ястися
SFX W п'ястися іпнеться [з]п'ястися
SFX W п'ястися іпнемося [з]п'ястися
SFX W п'ястися іпнемось [з]п'ястися
SFX W п'ястися іпнетеся [з]п'ястися
SFX W п'ястися іпнетесь [з]п'ястися
SFX W п'ястися іпнуться [з]п'ястися
SFX W п'ястися іпнися [з]п'ястися
SFX W п'ястися іпнись [з]п'ястися
SFX W п'ястися іпнімося [з]п'ястися
SFX W п'ястися іпнімось [з]п'ястися
SFX W п'ястися іпнімся [з]п'ястися
SFX W п'ястися іпніться [з]п'ястися
SFX W атися нуся [ао]чатися
SFX W атися нусь [ао]чатися
SFX W атися нешся [ао]чатися
SFX W атися неться [ао]чатися
SFX W атися немося [ао]чатися
SFX W атися немось [ао]чатися
SFX W атися нетеся [ао]чатися
SFX W атися нетесь [ао]чатися
SFX W атися нуться [ао]чатися
SFX W атися нися [ао]чатися
SFX W атися нись [ао]чатися
SFX W атися німося [ао]чатися
SFX W атися німось [ао]чатися
SFX W атися німся [ао]чатися
SFX W атися ніться [ао]чатися
SFX W ся сь тися
SFX W тися дуся бутися
SFX W тися дусь бутися
SFX W тися дешся бутися
SFX W тися деться бутися
SFX W тися демося бутися
SFX W тися демось бутися
SFX W тися детеся бутися
SFX W тися детесь бутися
SFX W тися дуться бутися
SFX W тися дься бутися
SFX W тися дьмося бутися
SFX W тися дьмось бутися
SFX W тися дьтеся бутися
SFX W тися дьтесь бутися
SFX W іти иш іти
SFX W іти ить іти
SFX W іти имо іти
SFX W іти ите іти
SFX W 'яти ну 'яти
SFX W 'яти неш 'яти
SFX W 'яти не 'яти
SFX W 'яти немо 'яти
SFX W 'яти нете 'яти
SFX W 'яти нуть 'яти
SFX W 'яти ни 'яти
SFX W 'яти німо 'яти
SFX W 'яти нім 'яти
SFX W 'яти ніть 'яти
SFX W оптися іпся оптися
SFX W оптися іпшись оптися
SFX W ітися ишся ітися
SFX W ітися иться ітися
SFX W ітися имося ітися
SFX W ітися имось ітися
SFX W ітися итеся ітися
SFX W ітися итесь ітися
SFX W зити жу зити
SFX W ути ь [ію]нути
SFX W ути ьмо [ію]нути
SFX W ути ьте [ію]нути
SFX W здити жджу здити
SFX W тися ися [^і]зтися
SFX W тися ись [^і]зтися
SFX W тися імося [^і]зтися
SFX W тися імось [^і]зтися
SFX W тися імся [^і]зтися
SFX W тися іться [^і]зтися
SFX W зати ж ізати
SFX W зати жмо ізати
SFX W зати жте ізати
SFX W гтися жися рягтися
SFX W гтися жись рягтися
SFX W гтися жімося рягтися
SFX W гтися жімось рягтися
SFX W гтися жімся рягтися
SFX W гтися жіться рягтися
SFX W ти ла [^с]ти
SFX W ти ло [^с]ти
SFX W ти ли [^с]ти
SFX W ітися ься едітися
SFX W ітися ьмося едітися
SFX W ітися ьмось едітися
SFX W ітися ьтеся едітися
SFX W ітися ьтесь едітися
SFX W стися вшись [аія]стися
SFX W іти ю [нлр]іти
SFX W стися лася [^о]стися
SFX W стися лась [^о]стися
SFX W стися лося [^о]стися
SFX W стися лось [^о]стися
SFX W стися лися [^о]стися
SFX W стися лись [^о]стися
SFX W утися ься [ію]нутися
SFX W утися ьмося [ію]нутися
SFX W утися ьмось [ію]нутися
SFX W утися ьтеся [ію]нутися
SFX W утися ьтесь [ію]нутися
SFX W ти й [ая]вати
SFX W ти ймо [ая]вати
SFX W ти йте [ая]вати
SFX W гтися гся [иі]гтися
SFX W гтися гшись [иі]гтися
SFX W хатися шися [^и]хатися
SFX W хатися шись [^и]хатися
SFX W хатися шімося [^и]хатися
SFX W хатися шімось [^и]хатися
SFX W хатися шімся [^и]хатися
SFX W хатися шіться [^и]хатися
SFX W тися уся [збвп]тися
SFX W тися усь [збвп]тися
SFX W тися ешся [збвп]тися
SFX W тися еться [збвп]тися
SFX W тися емося [збвп]тися
SFX W тися емось [збвп]тися
SFX W тися етеся [збвп]тися
SFX W тися етесь [збвп]тися
SFX W тися уться [збвп]тися
SFX W тати чи [^с]тати
SFX W тати чімо [^с]тати
SFX W тати чім [^с]тати
SFX W тати чіть [^с]тати
SFX W тися лася [^с]тися
SFX W тися лась [^с]тися
SFX W тися лося [^с]тися
SFX W тися лось [^с]тися
SFX W тися лися [^с]тися
SFX W тися лись [^с]тися
SFX W катися чися [ту]катися
SFX W катися чись [ту]катися
SFX W катися чімося [ту]катися
SFX W катися чімось [ту]катися
SFX W катися чімся [ту]катися
SFX W катися чіться [ту]катися
SFX W вати й [ую]вати
SFX W вати ймо [ую]вати
SFX W вати йте [ую]вати
SFX W кати чи [ту]кати
SFX W кати чімо [ту]кати
SFX W кати чім [ту]кати
SFX W кати чіть [ту]кати
SFX W утися ися [^л]онутися
SFX W утися ись [^л]онутися
SFX W утися імося [^л]онутися
SFX W утися імось [^л]онутися
SFX W утися імся [^л]онутися
SFX W утися іться [^л]онутися
SFX W кати ч икати
SFX W кати чмо икати
SFX W кати чте икати
SFX W тити чу [^с]тити
SFX W ститися щуся ститися
SFX W ститися щусь ститися
SFX W слатися шлюся слатися
SFX W слатися шлюсь слатися
SFX W слатися шлешся слатися
SFX W слатися шлеться слатися
SFX W слатися шлемося слатися
SFX W слатися шлемось слатися
SFX W слатися шлетеся слатися
SFX W слатися шлетесь слатися
SFX W слатися шлються слатися
SFX W слатися шлися слатися
SFX W слатися шлись слатися
SFX W слатися шлімося слатися
SFX W слатися шлімось слатися
SFX W слатися шлімся слатися
SFX W слатися шліться слатися
SFX W іти ь едіти
SFX W іти ьмо едіти
SFX W іти ьте едіти
SFX W атися люся [еи]патися
SFX W атися люсь [еи]патися
SFX W атися лешся [еи]патися
SFX W атися леться [еи]патися
SFX W атися лемося [еи]патися
SFX W атися лемось [еи]патися
SFX W атися летеся [еи]патися
SFX W атися летесь [еи]патися
SFX W атися лються [еи]патися
SFX W 'ястися нуся (^|[^зс])п'ястися
SFX W 'ястися нусь (^|[^зс])п'ястися
SFX W 'ястися нешся (^|[^зс])п'ястися
SFX W 'ястися неться (^|[^зс])п'ястися
SFX W 'ястися немося (^|[^зс])п'ястися
SFX W 'ястися немось (^|[^зс])п'ястися
SFX W 'ястися нетеся (^|[^зс])п'ястися
SFX W 'ястися нетесь (^|[^зс])п'ястися
SFX W 'ястися нуться (^|[^зс])п'ястися
SFX W 'ястися нися (^|[^зс])п'ястися
SFX W 'ястися нись (^|[^зс])п'ястися
SFX W 'ястися німося (^|[^зс])п'ястися
SFX W 'ястися німось (^|[^зс])п'ястися
SFX W 'ястися німся (^|[^зс])п'ястися
SFX W 'ястися ніться (^|[^зс])п'ястися
SFX W їтися йся ..[аеі]їтися
SFX W їтися йсь ..[аеі]їтися
SFX W їтися ймося ..[аеі]їтися
SFX W їтися ймось ..[аеі]їтися
SFX W їтися йтеся ..[аеі]їтися
SFX W їтися йтесь ..[аеі]їтися
SFX W огти іг огти
SFX W огти ігши огти
SFX W зятися ізьмуся взятися
SFX W зятися ізьмусь взятися
SFX W зятися ізьмешся взятися
SFX W зятися ізьметься взятися
SFX W зятися ізьмемося взятися
SFX W зятися ізьмемось взятися
SFX W зятися ізьмемся взятися
SFX W зятися ізьметеся взятися
SFX W зятися ізьметесь взятися
SFX W зятися ізьмуться взятися
SFX W зятися ізьмися взятися
SFX W зятися ізьмись взятися
SFX W зятися ізьмімося взятися
SFX W зятися ізьмімось взятися
SFX W зятися ізьмімся взятися
SFX W зятися ізьміться взятися
SFX W іти у [жчшщ]іти
SFX W ітися жуся [^у]дітися
SFX W ітися жусь [^у]дітися
SFX W стити щу стити
SFX W ти у [дж]ерти
SFX W ти еш [дж]ерти
SFX W ти е [дж]ерти
SFX W ти емо [дж]ерти
SFX W ти ете [дж]ерти
SFX W ти уть [дж]ерти
SFX W ти и [дж]ерти
SFX W ти імо [дж]ерти
SFX W ти ім [дж]ерти
SFX W ти іть [дж]ерти
SFX W атися ся ипатися
SFX W атися мося ипатися
SFX W атися мось ипатися
SFX W атися теся ипатися
SFX W атися тесь ипатися
SFX W вти в [^е]вти
SFX W ітися уся [^др]удітися
SFX W ітися усь [^др]удітися
SFX W ебтися ібся ебтися
SFX W ебтися ібшись ебтися
SFX W ти ть [аеєиіїоуюя]ти
SFX W утися муся (^|[^бдз])дутися
SFX W утися мусь (^|[^бдз])дутися
SFX W утися мешся (^|[^бдз])дутися
SFX W утися меться (^|[^бдз])дутися
SFX W утися мемося (^|[^бдз])дутися
SFX W утися мемось (^|[^бдз])дутися
SFX W утися метеся (^|[^бдз])дутися
SFX W утися метесь (^|[^бдз])дутися
SFX W утися муться (^|[^бдз])дутися
SFX W утися мися (^|[^бдз])дутися
SFX W утися мись (^|[^бдз])дутися
SFX W утися мімося (^|[^бдз])дутися
SFX W утися мімось (^|[^бдз])дутися
SFX W утися мімся (^|[^бдз])дутися
SFX W утися міться (^|[^бдз])дутися
SFX W гатися жуся гатися
SFX W затися жуся затися
SFX W гатися жусь гатися
SFX W затися жусь затися
SFX W гатися жешся гатися
SFX W затися жешся затися
SFX W гатися жеться гатися
SFX W затися жеться затися
SFX W гатися жемося гатися
SFX W затися жемося затися
SFX W гатися жемось гатися
SFX W затися жемось затися
SFX W гатися жетеся гатися
SFX W затися жетеся затися
SFX W гатися жетесь гатися
SFX W затися жетесь затися
SFX W гатися жуться гатися
SFX W затися жуться затися
SFX W нятися муся йнятися
SFX W нятися мусь йнятися
SFX W нятися мешся йнятися
SFX W нятися меться йнятися
SFX W нятися мемося йнятися
SFX W нятися мемось йнятися
SFX W нятися метеся йнятися
SFX W нятися метесь йнятися
SFX W нятися муться йнятися
SFX W нятися мися йнятися
SFX W нятися мись йнятися
SFX W нятися мімося йнятися
SFX W нятися мімось йнятися
SFX W нятися мімся йнятися
SFX W нятися міться йнятися
SFX W дути ідму [бдз]дути
SFX W дути ідмеш [бдз]дути
SFX W дути ідме [бдз]дути
SFX W дути ідмемо [бдз]дути
SFX W дути ідмете [бдз]дути
SFX W дути ідмуть [бдз]дути
SFX W дути ідми [бдз]дути
SFX W дути ідмімо [бдз]дути
SFX W дути ідмім [бдз]дути
SFX W дути ідміть [бдз]дути
SFX W вктися вкся вктися
SFX W вктися вкшись вктися
SFX W сити шу сити
SFX W татися чися [^с]татися
SFX W татися чись [^с]татися
SFX W татися чімося [^с]татися
SFX W татися чімось [^с]татися
SFX W татися чімся [^с]татися
SFX W татися чіться [^с]татися
SFX W кати чи какати
SFX W кати чімо какати
SFX W кати чім какати
SFX W кати чіть какати
SFX W утися ься [^ш'][лр][оя]нутися
SFX W утися ьмося [^ш'][лр][оя]нутися
SFX W утися ьмось [^ш'][лр][оя]нутися
SFX W утися ьтеся [^ш'][лр][оя]нутися
SFX W утися ьтесь [^ш'][лр][оя]нутися
SFX W зяти ізьму взяти
SFX W зяти ізьмеш взяти
SFX W зяти ізьме взяти
SFX W зяти ізьмемо взяти
SFX W зяти ізьмем взяти
SFX W зяти ізьмете взяти
SFX W зяти ізьмуть взяти
SFX W зяти ізьми взяти
SFX W зяти ізьмімо взяти
SFX W зяти ізьмім взяти
SFX W зяти ізьміть взяти
SFX W сати ши сати
SFX W сати шімо сати
SFX W сати шім сати
SFX W сати шіть сати
SFX W ути и [^аєиіїоуюя]нути
SFX W ути імо [^аєиіїоуюя]нути
SFX W ути ім [^аєиіїоуюя]нути
SFX W ути іть [^аєиіїоуюя]нути
SFX W хатися шися [^д]ихатися
SFX W хатися шись [^д]ихатися
SFX W хатися шімося [^д]ихатися
SFX W хатися шімось [^д]ихатися
SFX W хатися шімся [^д]ихатися
SFX W хатися шіться [^д]ихатися
SFX W ітися ься видітися
SFX W ітися ьмося видітися
SFX W ітися ьмось видітися
SFX W ітися ьтеся видітися
SFX W ітися ьтесь видітися
SFX W ати и щати
SFX W ати імо щати
SFX W ати ім щати
SFX W ати іть щати
SFX W утися ися [^аєиіїоуюя]нутися
SFX W утися ись [^аєиіїоуюя]нутися
SFX W утися імося [^аєиіїоуюя]нутися
SFX W утися імось [^аєиіїоуюя]нутися
SFX W утися імся [^аєиіїоуюя]нутися
SFX W утися іться [^аєиіїоуюя]нутися
SFX W вкти вк вкти
SFX W вкти вкши вкти
SFX W итися уся [жчшщ]итися
SFX W итися усь [жчшщ]итися
SFX W итися аться [жчшщ]итися
SFX W яти ю [аяі]яти
SFX W яти єш [аяі]яти
SFX W яти є [аяі]яти
SFX W яти ємо [аяі]яти
SFX W яти єте [аяі]яти
SFX W яти ють [аяі]яти
SFX W яти й [аяі]яти
SFX W яти ймо [аяі]яти
SFX W яти йте [аяі]яти
SFX W стися юся истися
SFX W стися юсь истися
SFX W стися єшся истися
SFX W стися ється истися
SFX W стися ємося истися
SFX W стися ємось истися
SFX W стися єтеся истися
SFX W стися єтесь истися
SFX W стися ються истися
SFX W стися вся истися
SFX W стися всь истися
SFX W стися вшись истися
SFX W стися йся истися
SFX W стися йсь истися
SFX W стися ймося истися
SFX W стися ймось истися
SFX W стися йтеся истися
SFX W стися йтесь истися
SFX W ктися чуся ктися
SFX W ктися чусь ктися
SFX W ктися чешся ктися
SFX W ктися четься ктися
SFX W ктися чемося ктися
SFX W ктися чемось ктися
SFX W ктися четеся ктися
SFX W ктися четесь ктися
SFX W ктися чуться ктися
SFX W ктися чися ктися
SFX W ктися чись ктися
SFX W ктися чімося ктися
SFX W ктися чімось ктися
SFX W ктися чімся ктися
SFX W ктися чіться ктися
SFX W ватися йся [ую]ватися
SFX W ватися йсь [ую]ватися
SFX W ватися ймося [ую]ватися
SFX W ватися ймось [ую]ватися
SFX W ватися йтеся [ую]ватися
SFX W ватися йтесь [ую]ватися
SFX W ти и [бвп]ти
SFX W ти імо [бвп]ти
SFX W ти ім [бвп]ти
SFX W ти іть [бвп]ти
SFX W ати лю [еи]пати
SFX W ати леш [еи]пати
SFX W ати ле [еи]пати
SFX W ати лемо [еи]пати
SFX W ати лете [еи]пати
SFX W ати лють [еи]пати
SFX W затися жся ізатися
SFX W затися жмося ізатися
SFX W затися жмось ізатися
SFX W затися жтеся ізатися
SFX W затися жтесь ізатися
SFX W тися ися [бвп]тися
SFX W тися ись [бвп]тися
SFX W тися імося [бвп]тися
SFX W тися імось [бвп]тися
SFX W тися імся [бвп]тися
SFX W тися іться [бвп]тися
SFX W гти жу ігти
SFX W гти жиш ігти
SFX W гти жить ігти
SFX W гти жимо ігти
SFX W гти жите ігти
SFX W гти жать ігти
SFX W утися ися [мт]инутися
SFX W утися ись [мт]инутися
SFX W утися імося [мт]инутися
SFX W утися імось [мт]инутися
SFX W утися імся [мт]инутися
SFX W утися іться [мт]инутися
SFX W сати шу сати
SFX W хати шу хати
SFX W сати шеш сати
SFX W хати шеш хати
SFX W сати ше сати
SFX W хати ше хати
SFX W сати шемо сати
SFX W хати шемо хати
SFX W сати шете сати
SFX W хати шете хати
SFX W сати шуть сати
SFX W хати шуть хати
SFX W ути у нути
SFX W ути еш нути
SFX W ути е нути
SFX W ути емо нути
SFX W ути ете нути
SFX W ути уть нути
SFX W езти із езти
SFX W езти ізши езти
SFX W катися чся лакатися
SFX W катися чмося лакатися
SFX W катися чмось лакатися
SFX W катися чтеся лакатися
SFX W катися чтесь лакатися
SFX W ати у [рз]вати
SFX W ати еш [рз]вати
SFX W ати е [рз]вати
SFX W ати емо [рз]вати
SFX W ати ете [рз]вати
SFX W ати уть [рз]вати
SFX W ати и [рз]вати
SFX W ати імо [рз]вати
SFX W ати ім [рз]вати
SFX W ати іть [рз]вати
SFX W скати щу скати
SFX W стати щу стати
SFX W скати щеш скати
SFX W стати щеш стати
SFX W скати ще скати
SFX W стати ще стати
SFX W скати щемо скати
SFX W стати щемо стати
SFX W скати щете скати
SFX W стати щете стати
SFX W скати щуть скати
SFX W стати щуть стати
SFX W скати щи скати
SFX W стати щи стати
SFX W скати щімо скати
SFX W стати щімо стати
SFX W скати щім скати
SFX W стати щім стати
SFX W скати щіть скати
SFX W стати щіть стати
SFX W тяти ітну [бдз]тяти
SFX W тяти ітнеш [бдз]тяти
SFX W тяти ітне [бдз]тяти
SFX W тяти ітнемо [бдз]тяти
SFX W тяти ітнете [бдз]тяти
SFX W тяти ітнуть [бдз]тяти
SFX W тяти ітни [бдз]тяти
SFX W тяти ітнімо [бдз]тяти
SFX W тяти ітнім [бдз]тяти
SFX W тяти ітніть [бдз]тяти
SFX W здитися жджуся здитися
SFX W здитися жджусь здитися
SFX W ати у [жщ]ати
SFX W ати иш [жщ]ати
SFX W ати ить [жщ]ати
SFX W ати имо [жщ]ати
SFX W ати ите [жщ]ати
SFX W ати ать [жщ]ати
SFX W стися нуся лястися
SFX W стися нусь лястися
SFX W стися нешся лястися
SFX W стися неться лястися
SFX W стися немося лястися
SFX W стися немось лястися
SFX W стися нетеся лястися
SFX W стися нетесь лястися
SFX W стися нуться лястися
SFX W стися нися лястися
SFX W стися нись лястися
SFX W стися німося лястися
SFX W стися німось лястися
SFX W стися німся лястися
SFX W стися ніться лястися
SFX W ути му (^|[^бдз])дути
SFX W ути меш (^|[^бдз])дути
SFX W ути ме (^|[^бдз])дути
SFX W ути мемо (^|[^бдз])дути
SFX W ути мете (^|[^бдз])дути
SFX W ути муть (^|[^бдз])дути
SFX W ути ми (^|[^бдз])дути
SFX W ути мімо (^|[^бдз])дути
SFX W ути мім (^|[^бдз])дути
SFX W ути міть (^|[^бдз])дути
SFX W итися яться [дзлнрст]итися
SFX W атися уся [дн]атися
SFX W атися усь [дн]атися
SFX W атися ешся [дн]атися
SFX W атися еться [дн]атися
SFX W атися емося [дн]атися
SFX W атися емось [дн]атися
SFX W атися етеся [дн]атися
SFX W атися етесь [дн]атися
SFX W атися уться [дн]атися
SFX W атися ися [дн]атися
SFX W атися ись [дн]атися
SFX W атися імося [дн]атися
SFX W атися імось [дн]атися
SFX W атися імся [дн]атися
SFX W атися іться [дн]атися
SFX W катися чуться [^су]катися
SFX W татися чуться [^су]татися
SFX W ути и [бмхп]анути
SFX W ути імо [бмхп]анути
SFX W ути ім [бмхп]анути
SFX W ути іть [бмхп]анути
SFX W езтися ізся езтися
SFX W езтися ізшись езтися
SFX W іти ь видіти
SFX W іти ьмо видіти
SFX W іти ьте видіти
SFX W ути и [мш][л']янути
SFX W ути імо [мш][л']янути
SFX W ути ім [мш][л']янути
SFX W ути іть [мш][л']янути
SFX W ути ь [^мвт]инути
SFX W ути ьмо [^мвт]инути
SFX W ути ьте [^мвт]инути
SFX W утися ься [^бмптх]анутися
SFX W утися ьмося [^бмптх]анутися
SFX W утися ьмось [^бмптх]анутися
SFX W утися ьтеся [^бмптх]анутися
SFX W утися ьтесь [^бмптх]анутися
SFX W ітися яться [^бвмпш]ітися
SFX W тятися ітнуся [бдз]тятися
SFX W тятися ітнусь [бдз]тятися
SFX W тятися ітнешся [бдз]тятися
SFX W тятися ітнеться [бдз]тятися
SFX W тятися ітнемося [бдз]тятися
SFX W тятися ітнемось [бдз]тятися
SFX W тятися ітнетеся [бдз]тятися
SFX W тятися ітнетесь [бдз]тятися
SFX W тятися ітнуться [бдз]тятися
SFX W тятися ітнися [бдз]тятися
SFX W тятися ітнись [бдз]тятися
SFX W тятися ітнімося [бдз]тятися
SFX W тятися ітнімось [бдз]тятися
SFX W тятися ітнімся [бдз]тятися
SFX W тятися ітніться [бдз]тятися
SFX W кати ч лакати
SFX W кати чмо лакати
SFX W кати чте лакати
SFX W сп'ястися зіпнуся сп'ястися
SFX W сп'ястися зіпнусь сп'ястися
SFX W сп'ястися зіпнешся сп'ястися
SFX W сп'ястися зіпнеться сп'ястися
SFX W сп'ястися зіпнемося сп'ястися
SFX W сп'ястися зіпнемось сп'ястися
SFX W сп'ястися зіпнетеся сп'ястися
SFX W сп'ястися зіпнетесь сп'ястися
SFX W сп'ястися зіпнуться сп'ястися
SFX W сп'ястися зіпнися сп'ястися
SFX W сп'ястися зіпнись сп'ястися
SFX W сп'ястися зіпнімося сп'ястися
SFX W сп'ястися зіпнімось сп'ястися
SFX W сп'ястися зіпнімся сп'ястися
SFX W сп'ястися зіпніться сп'ястися
SFX W гати жи [еиуя]гати
SFX W зати жи [еиуя]зати
SFX W гати жімо [еиуя]гати
SFX W зати жімо [еиуя]зати
SFX W гати жім [еиуя]гати
SFX W зати жім [еиуя]зати
SFX W гати жіть [еиуя]гати
SFX W зати жіть [еиуя]зати
SFX W ікти ік ікти
SFX W ікти ікши ікти
SFX W ятися юся оятися
SFX W ятися юсь оятися
SFX W ятися їшся оятися
SFX W ятися їться оятися
SFX W ятися їмося оятися
SFX W ятися їмось оятися
SFX W ятися їтеся оятися
SFX W ятися їтесь оятися
SFX W ятися яться оятися
SFX W оятися ійся оятися
SFX W оятися ійсь оятися
SFX W оятися іймося оятися
SFX W оятися іймось оятися
SFX W оятися ійтеся оятися
SFX W оятися ійтесь оятися
SFX W ятися юся [аяі]ятися
SFX W ятися юсь [аяі]ятися
SFX W ятися єшся [аяі]ятися
SFX W ятися ється [аяі]ятися
SFX W ятися ємося [аяі]ятися
SFX W ятися ємось [аяі]ятися
SFX W ятися єтеся [аяі]ятися
SFX W ятися єтесь [аяі]ятися
SFX W ятися ються [аяі]ятися
SFX W ятися йся [аяі]ятися
SFX W ятися йсь [аяі]ятися
SFX W ятися ймося [аяі]ятися
SFX W ятися ймось [аяі]ятися
SFX W ятися йтеся [аяі]ятися
SFX W ятися йтесь [аяі]ятися
SFX W ути ь [^бмптх]анути
SFX W ути ьмо [^бмптх]анути
SFX W ути ьте [^бмптх]анути
SFX W сти ну лясти
SFX W сти неш лясти
SFX W сти не лясти
SFX W сти немо лясти
SFX W сти нете лясти
SFX W сти нуть лясти
SFX W сти ни лясти
SFX W сти німо лясти
SFX W сти нім лясти
SFX W сти ніть лясти
SFX W кти чу кти
SFX W кти чеш кти
SFX W кти че кти
SFX W кти чемо кти
SFX W кти чете кти
SFX W кти чуть кти
SFX W кти чи кти
SFX W кти чімо кти
SFX W кти чім кти
SFX W кти чіть кти
SFX W ати ну [ао]чати
SFX W ати неш [ао]чати
SFX W ати не [ао]чати
SFX W ати немо [ао]чати
SFX W ати нете [ао]чати
SFX W ати нуть [ао]чати
SFX W ати ни [ао]чати
SFX W ати німо [ао]чати
SFX W ати нім [ао]чати
SFX W ати ніть [ао]чати
SFX W ати у [^ао]чати
SFX W ати иш [^ао]чати
SFX W ати ить [^ао]чати
SFX W ати имо [^ао]чати
SFX W ати ите [^ао]чати
SFX W ати ать [^ао]чати
SFX W слати шлю слати
SFX W слати шлеш слати
SFX W слати шле слати
SFX W слати шлемо слати
SFX W слати шлете слати
SFX W слати шлють слати
SFX W слати шли слати
SFX W слати шлімо слати
SFX W слати шлім слати
SFX W слати шліть слати
SFX W ути и [^л]онути
SFX W ути імо [^л]онути
SFX W ути ім [^л]онути
SFX W ути іть [^л]онути
SFX W отися юся отися
SFX W отися юсь отися
SFX W отися ешся отися
SFX W отися еться отися
SFX W отися емося отися
SFX W отися емось отися
SFX W отися етеся отися
SFX W отися етесь отися
SFX W отися ються отися
SFX W отися ися отися
SFX W отися ись отися
SFX W отися імося отися
SFX W отися імось отися
SFX W отися імся отися
SFX W отися іться отися
SFX W тіти чу [^с]тіти
SFX W ітися люся [бвмп]ітися
SFX W ітися люсь [бвмп]ітися
SFX W ітися ляться [бвмп]ітися
SFX W сти ту [еі]сти
SFX W сти теш [еі]сти
SFX W сти те [еі]сти
SFX W сти темо [еі]сти
SFX W сти тете [еі]сти
SFX W сти туть [еі]сти
SFX W сти ти [еі]сти
SFX W сти тімо [еі]сти
SFX W сти тім [еі]сти
SFX W сти тіть [еі]сти
SFX W ити лю [бвмпф]ити
SFX W ити лять [бвмпф]ити
SFX W вати ю [ауюя]вати
SFX W вати єш [ауюя]вати
SFX W вати є [ауюя]вати
SFX W вати ємо [ауюя]вати
SFX W вати єте [ауюя]вати
SFX W вати ють [ауюя]вати
SFX W стися дуся устися
SFX W стися дусь устися
SFX W стися дешся устися
SFX W стися деться устися
SFX W стися демося устися
SFX W стися демось устися
SFX W стися детеся устися
SFX W стися детесь устися
SFX W стися дуться устися
SFX W стися дися устися
SFX W стися дись устися
SFX W стися дімося устися
SFX W стися дімось устися
SFX W стися дімся устися
SFX W стися діться устися
SFX W ти у [збвп]ти
SFX W ти еш [збвп]ти
SFX W ти е [збвп]ти
SFX W ти емо [збвп]ти
SFX W ти ете [збвп]ти
SFX W ти уть [збвп]ти
SFX W тися івся евтися
SFX W тися івсь евтися
SFX W іти и [^д]іти
SFX W іти імо [^д]іти
SFX W іти ім [^д]іти
SFX W іти іть [^д]іти
SFX W катися чся икатися
SFX W катися чмося икатися
SFX W катися чмось икатися
SFX W катися чтеся икатися
SFX W катися чтесь икатися
SFX W зитися жуся зитися
SFX W зитися жусь зитися
SFX W ягтися ігся ягтися
SFX W ягтися ігшись ягтися
SFX W ти ши вти
SFX W узяти візьму узяти
SFX W узяти візьмеш узяти
SFX W узяти візьме узяти
SFX W узяти візьмемо узяти
SFX W узяти візьмем узяти
SFX W узяти візьмете узяти
SFX W узяти візьмуть узяти
SFX W узяти візьми узяти
SFX W узяти візьмімо узяти
SFX W узяти візьмім узяти
SFX W узяти візьміть узяти
SFX W тися ться [аеєиіїоуюя]тися
SFX W гтися жся лягтися
SFX W гтися жмося лягтися
SFX W гтися жмось лягтися
SFX W гтися жтеся лягтися
SFX W гтися жтесь лягтися
SFX W 'ясти ну (^|[^зс])п'ясти
SFX W 'ясти неш (^|[^зс])п'ясти
SFX W 'ясти не (^|[^зс])п'ясти
SFX W 'ясти немо (^|[^зс])п'ясти
SFX W 'ясти нете (^|[^зс])п'ясти
SFX W 'ясти нуть (^|[^зс])п'ясти
SFX W 'ясти ни (^|[^зс])п'ясти
SFX W 'ясти німо (^|[^зс])п'ясти
SFX W 'ясти нім (^|[^зс])п'ясти
SFX W 'ясти ніть (^|[^зс])п'ясти
SFX W затися жімося казатися
SFX W затися жімось казатися
SFX W затися жімся казатися
SFX W затися жися казатися
SFX W затися жись казатися
SFX W затися жіться казатися
SFX W сітися шуся сітися
SFX W сітися шусь сітися
SFX X Y 138
SFX X сти с [ая]сти
SFX X сти сши [ая]сти
SFX X ти ву жити
SFX X ти веш жити
SFX X ти ве жити
SFX X ти вемо жити
SFX X ти вете жити
SFX X ти вуть жити
SFX X ти ви жити
SFX X ти вімо жити
SFX X ти вім жити
SFX X ти віть жити
SFX X тися вся [аиіуя]тися
SFX X тися всь [аиіуя]тися
SFX X тися вшись [аиіуя]тися
SFX X итися люся литися
SFX X итися люсь литися
SFX X итися лєшся литися
SFX X итися лється литися
SFX X итися лємося литися
SFX X итися лємось литися
SFX X итися лєтеся литися
SFX X итися лєтесь литися
SFX X итися лються литися
SFX X ти в [аиіуя]ти
SFX X ти вши [аиіуя]ти
SFX X ти у сти
SFX X ти еш сти
SFX X ти е сти
SFX X ти емо сти
SFX X ти ете сти
SFX X ти уть сти
SFX X ти и сти
SFX X ти імо сти
SFX X ти ім сти
SFX X ти іть сти
SFX X ти ть [аеєиіїоуюя]ти
SFX X итися июся [врмнш]итися
SFX X итися июсь [врмнш]итися
SFX X итися иєшся [врмнш]итися
SFX X итися иється [врмнш]итися
SFX X итися иємося [врмнш]итися
SFX X итися иємось [врмнш]итися
SFX X итися иєтеся [врмнш]итися
SFX X итися иєтесь [врмнш]итися
SFX X итися иються [врмнш]итися
SFX X ти ю [аіуя]ти
SFX X ти єш [аіуя]ти
SFX X ти є [аіуя]ти
SFX X ти ємо [аіуя]ти
SFX X ти єте [аіуя]ти
SFX X ти ють [аіуя]ти
SFX X ти й [аіуя]ти
SFX X ти ймо [аіуя]ти
SFX X ти йте [аіуя]ти
SFX X ити лю лити
SFX X ити лєш лити
SFX X ити лє лити
SFX X ити лємо лити
SFX X ити лєте лити
SFX X ити лють лити
SFX X ити ию [врмнш]ити
SFX X ити иєш [врмнш]ити
SFX X ити иє [врмнш]ити
SFX X ити иємо [врмнш]ити
SFX X ити иєте [врмнш]ити
SFX X ити иють [врмнш]ити
SFX X ти й [^ж]ити
SFX X ти ймо [^ж]ити
SFX X ти йте [^ж]ити
SFX X тися уся стися
SFX X тися усь стися
SFX X тися ешся стися
SFX X тися еться стися
SFX X тися емося стися
SFX X тися емось стися
SFX X тися етеся стися
SFX X тися етесь стися
SFX X тися уться стися
SFX X тися ися стися
SFX X тися ись стися
SFX X тися імося стися
SFX X тися імось стися
SFX X тися імся стися
SFX X тися іться стися
SFX X естися ісся естися
SFX X естися ісшись естися
SFX X ти ла ти
SFX X ти ло ти
SFX X ти ли ти
SFX X тися юся [аіуя]тися
SFX X тися юсь [аіуя]тися
SFX X тися єшся [аіуя]тися
SFX X тися ється [аіуя]тися
SFX X тися ємося [аіуя]тися
SFX X тися ємось [аіуя]тися
SFX X тися єтеся [аіуя]тися
SFX X тися єтесь [аіуя]тися
SFX X тися ються [аіуя]тися
SFX X тися йся [аіуя]тися
SFX X тися йсь [аіуя]тися
SFX X тися ймося [аіуя]тися
SFX X тися ймось [аіуя]тися
SFX X тися йтеся [аіуя]тися
SFX X тися йтесь [аіуя]тися
SFX X тися йся [^ж]итися
SFX X тися йсь [^ж]итися
SFX X тися ймося [^ж]итися
SFX X тися ймось [^ж]итися
SFX X тися йтеся [^ж]итися
SFX X тися йтесь [^ж]итися
SFX X ести іс ести
SFX X ести ісши ести
SFX X тися ться [аеєиіїоуюя]тися
SFX X ся сь тися
SFX X тися лася тися
SFX X тися лась тися
SFX X тися лося тися
SFX X тися лось тися
SFX X тися лися тися
SFX X тися лись тися
SFX X тися вуся житися
SFX X тися вусь житися
SFX X тися вешся житися
SFX X тися веться житися
SFX X тися вемося житися
SFX X тися вемось житися
SFX X тися ветеся житися
SFX X тися ветесь житися
SFX X тися вуться житися
SFX X тися вися житися
SFX X тися вись житися
SFX X тися вімося житися
SFX X тися вімось житися
SFX X тися вімся житися
SFX X тися віться житися
SFX X стися сся [ая]стися
SFX X стися сшись [ая]стися
SFX Y Y 5
SFX Y 'я 'я м'я
SFX Y 'я 'їв м'я
SFX Y 'я 'ям м'я
SFX Y 'я 'ями м'я
SFX Y 'я 'ях м'я
SFX Z Y 13
SFX Z я ів [лр]я
SFX Z е ів [лр]е
SFX Z я ям [лр]я
SFX Z е ям [лр]е
SFX Z я ями [лр]я
SFX Z е ями [лр]е
SFX Z я ях [лр]я
SFX Z е ях [лр]е
SFX Z о а о
SFX Z о ів о
SFX Z о ам о
SFX Z о ами о
SFX Z о ах о
SFX [ Y 636
SFX [ ути и [^аеєиіїоуюя]нути
SFX [ ути імо [^аеєиіїоуюя]нути
SFX [ ути ім [^аеєиіїоуюя]нути
SFX [ ути іть [^аеєиіїоуюя]нути
SFX [ нутися лася нутися
SFX [ нутися лась нутися
SFX [ нутися лося нутися
SFX [ нутися лось нутися
SFX [ нутися лися нутися
SFX [ нутися лись нутися
SFX [ нутися нулася нутися
SFX [ нутися нулась нутися
SFX [ нутися нулося нутися
SFX [ нутися нулось нутися
SFX [ нутися нулися нутися
SFX [ нутися нулись нутися
SFX [ нутися нувся нутися
SFX [ нутися нувсь нутися
SFX [ нутися нувшись нутися
SFX [ утися уся нутися
SFX [ утися усь нутися
SFX [ утися ешся нутися
SFX [ утися еться нутися
SFX [ утися емося нутися
SFX [ утися емось нутися
SFX [ утися етеся нутися
SFX [ утися етесь нутися
SFX [ утися уться нутися
SFX [ олотися елюся олотися
SFX [ олотися елюсь олотися
SFX [ олотися елешся олотися
SFX [ олотися елеться олотися
SFX [ олотися елемося олотися
SFX [ олотися елемось олотися
SFX [ олотися елетеся олотися
SFX [ олотися елетесь олотися
SFX [ олотися елються олотися
SFX [ олотися елися олотися
SFX [ олотися елись олотися
SFX [ олотися елімося олотися
SFX [ олотися елімось олотися
SFX [ олотися елімся олотися
SFX [ олотися еліться олотися
SFX [ тися нься ятися
SFX [ тися ньмося ятися
SFX [ тися ньмось ятися
SFX [ тися ньтеся ятися
SFX [ тися ньтесь ятися
SFX [ спитися зіп'юся спитися
SFX [ спитися зіп'юсь спитися
SFX [ спитися зіп'єшся спитися
SFX [ спитися зіп'ється спитися
SFX [ спитися зіп'ємося спитися
SFX [ спитися зіп'ємось спитися
SFX [ спитися зіп'єтеся спитися
SFX [ спитися зіп'єтесь спитися
SFX [ спитися зіп'ються спитися
SFX [ ітися уся вітися
SFX [ ітися усь вітися
SFX [ ітися ешся вітися
SFX [ ітися еться вітися
SFX [ ітися емося вітися
SFX [ ітися емось вітися
SFX [ ітися етеся вітися
SFX [ ітися етесь вітися
SFX [ ітися уться вітися
SFX [ ітися ися вітися
SFX [ ітися ись вітися
SFX [ ітися імося вітися
SFX [ ітися імось вітися
SFX [ ітися імся вітися
SFX [ ітися іться вітися
SFX [ стертися зітруся (^|[^о])стертися
SFX [ спертися зіпруся (^|[^о])спертися
SFX [ стертися зітрусь (^|[^о])стертися
SFX [ спертися зіпрусь (^|[^о])спертися
SFX [ стертися зітрешся (^|[^о])стертися
SFX [ спертися зіпрешся (^|[^о])спертися
SFX [ стертися зітреться (^|[^о])стертися
SFX [ спертися зіпреться (^|[^о])спертися
SFX [ стертися зітремося (^|[^о])стертися
SFX [ спертися зіпремося (^|[^о])спертися
SFX [ стертися зітремось (^|[^о])стертися
SFX [ спертися зіпремось (^|[^о])спертися
SFX [ стертися зітретеся (^|[^о])стертися
SFX [ спертися зіпретеся (^|[^о])спертися
SFX [ стертися зітретесь (^|[^о])стертися
SFX [ спертися зіпретесь (^|[^о])спертися
SFX [ стертися зітруться (^|[^о])стертися
SFX [ спертися зіпруться (^|[^о])спертися
SFX [ стертися зітрися (^|[^о])стертися
SFX [ спертися зіприся (^|[^о])спертися
SFX [ стертися зітрись (^|[^о])стертися
SFX [ спертися зіпрись (^|[^о])спертися
SFX [ стертися зітрімося (^|[^о])стертися
SFX [ спертися зіпрімося (^|[^о])спертися
SFX [ стертися зітрімось (^|[^о])стертися
SFX [ спертися зіпрімось (^|[^о])спертися
SFX [ стертися зітрімся (^|[^о])стертися
SFX [ спертися зіпрімся (^|[^о])спертися
SFX [ стертися зітріться (^|[^о])стертися
SFX [ спертися зіпріться (^|[^о])спертися
SFX [ ати му жати
SFX [ ати меш жати
SFX [ ати ме жати
SFX [ ати мемо жати
SFX [ ати мете жати
SFX [ ати муть жати
SFX [ ати ми жати
SFX [ ати мімо жати
SFX [ ати мім жати
SFX [ ати міть жати
SFX [ тіти чу тіти
SFX [ тіти чеш тіти
SFX [ тіти че тіти
SFX [ тіти чемо тіти
SFX [ тіти чете тіти
SFX [ тіти чуть тіти
SFX [ нутися вся [аеєиіїоуя]нутися
SFX [ нутися всь [аеєиіїоуя]нутися
SFX [ нутися вшись [аеєиіїоуя]нутися
SFX [ литися іллюся [бвдз]литися
SFX [ литися іллюсь [бвдз]литися
SFX [ литися іллєшся [бвдз]литися
SFX [ литися іллється [бвдз]литися
SFX [ литися іллємося [бвдз]литися
SFX [ литися іллємось [бвдз]литися
SFX [ литися іллєтеся [бвдз]литися
SFX [ литися іллєтесь [бвдз]литися
SFX [ литися іллються [бвдз]литися
SFX [ ти ла [^ус]ти
SFX [ ти ло [^ус]ти
SFX [ ти ли [^ус]ти
SFX [ іти лю піти
SFX [ іти еш піти
SFX [ іти е піти
SFX [ іти емо піти
SFX [ іти ете піти
SFX [ іти лять піти
SFX [ іти у удіти
SFX [ іти еш удіти
SFX [ іти е удіти
SFX [ іти емо удіти
SFX [ іти ете удіти
SFX [ іти уть удіти
SFX [ іти и удіти
SFX [ іти імо удіти
SFX [ іти ім удіти
SFX [ іти іть удіти
SFX [ утися ися [^аеєиіїоуюя]нутися
SFX [ утися ись [^аеєиіїоуюя]нутися
SFX [ утися імося [^аеєиіїоуюя]нутися
SFX [ утися імось [^аеєиіїоуюя]нутися
SFX [ утися імся [^аеєиіїоуюя]нутися
SFX [ утися іться [^аеєиіїоуюя]нутися
SFX [ атися муся жатися
SFX [ атися мусь жатися
SFX [ атися мешся жатися
SFX [ атися меться жатися
SFX [ атися мемося жатися
SFX [ атися мемось жатися
SFX [ атися метеся жатися
SFX [ атися метесь жатися
SFX [ атися муться жатися
SFX [ атися мися жатися
SFX [ атися мись жатися
SFX [ атися мімося жатися
SFX [ атися мімось жатися
SFX [ атися мімся жатися
SFX [ атися міться жатися
SFX [ тися нуся татися
SFX [ тися нусь татися
SFX [ тися нешся татися
SFX [ тися неться татися
SFX [ тися немося татися
SFX [ тися немось татися
SFX [ тися нетеся татися
SFX [ тися нетесь татися
SFX [ тися нуться татися
SFX [ тися нься татися
SFX [ тися ньмося татися
SFX [ тися ньмось татися
SFX [ тися ньтеся татися
SFX [ тися ньтесь татися
SFX [ істися ядуся істися
SFX [ істися ядусь істися
SFX [ істися ядешся істися
SFX [ істися ядеться істися
SFX [ істися ядемося істися
SFX [ істися ядемось істися
SFX [ істися ядетеся істися
SFX [ істися ядетесь істися
SFX [ істися ядуться істися
SFX [ стися лася істися
SFX [ стися лась істися
SFX [ стися лося істися
SFX [ стися лось істися
SFX [ стися лися істися
SFX [ стися лись істися
SFX [ стися вся істися
SFX [ стися всь істися
SFX [ стися вшись істися
SFX [ істися ядься істися
SFX [ істися ядьмося істися
SFX [ істися ядьмось істися
SFX [ істися ядьтеся істися
SFX [ істися ядьтесь істися
SFX [ ти ну тати
SFX [ ти неш тати
SFX [ ти не тати
SFX [ ти немо тати
SFX [ ти нете тати
SFX [ ти нуть тати
SFX [ ти нь тати
SFX [ ти ньмо тати
SFX [ ти ньте тати
SFX [ ся сь тися
SFX [ нути ла нути
SFX [ нути ло нути
SFX [ нути ли нути
SFX [ нути нула нути
SFX [ нути нуло нути
SFX [ нути нули нути
SFX [ нути нув нути
SFX [ нути нувши нути
SFX [ ути у нути
SFX [ ути еш нути
SFX [ ути е нути
SFX [ ути емо нути
SFX [ ути ете нути
SFX [ ути уть нути
SFX [ тися нися [бгзкпх]тися
SFX [ тися нись [бгзкпх]тися
SFX [ тися німося [бгзкпх]тися
SFX [ тися німось [бгзкпх]тися
SFX [ тися німся [бгзкпх]тися
SFX [ тися ніться [бгзкпх]тися
SFX [ битися іб'юся [бдз]битися
SFX [ битися іб'юсь [бдз]битися
SFX [ битися іб'єшся [бдз]битися
SFX [ битися іб'ється [бдз]битися
SFX [ битися іб'ємося [бдз]битися
SFX [ битися іб'ємось [бдз]битися
SFX [ битися іб'єтеся [бдз]битися
SFX [ битися іб'єтесь [бдз]битися
SFX [ битися іб'ються [бдз]битися
SFX [ тітися чуся тітися
SFX [ тітися чусь тітися
SFX [ тітися чешся тітися
SFX [ тітися четься тітися
SFX [ тітися чемося тітися
SFX [ тітися чемось тітися
SFX [ тітися четеся тітися
SFX [ тітися четесь тітися
SFX [ тітися чуться тітися
SFX [ нути 0 [^аеєиіїоуя]нути
SFX [ нути ши [^аеєиіїоуя]нути
SFX [ итися 'юся (^|[^бдзс])[бвп]итися
SFX [ итися 'юсь (^|[^бдзс])[бвп]итися
SFX [ итися 'єшся (^|[^бдзс])[бвп]итися
SFX [ итися 'ється (^|[^бдзс])[бвп]итися
SFX [ итися 'ємося (^|[^бдзс])[бвп]итися
SFX [ итися 'ємось (^|[^бдзс])[бвп]итися
SFX [ итися 'єтеся (^|[^бдзс])[бвп]итися
SFX [ итися 'єтесь (^|[^бдзс])[бвп]итися
SFX [ итися 'ються (^|[^бдзс])[бвп]итися
SFX [ ітися люся пітися
SFX [ ітися люсь пітися
SFX [ ітися ешся пітися
SFX [ ітися еться пітися
SFX [ ітися емося пітися
SFX [ ітися емось пітися
SFX [ ітися етеся пітися
SFX [ ітися етесь пітися
SFX [ ітися ляться пітися
SFX [ істи яду істи
SFX [ істи ядеш істи
SFX [ істи яде істи
SFX [ істи ядемо істи
SFX [ істи ядете істи
SFX [ істи ядуть істи
SFX [ сти ла істи
SFX [ сти ло істи
SFX [ сти ли істи
SFX [ сти в істи
SFX [ сти вши істи
SFX [ істи ядь істи
SFX [ істи ядьмо істи
SFX [ істи ядьте істи
SFX [ тися нуся [бгзкпхя]тися
SFX [ тися нусь [бгзкпхя]тися
SFX [ тися нешся [бгзкпхя]тися
SFX [ тися неться [бгзкпхя]тися
SFX [ тися немося [бгзкпхя]тися
SFX [ тися немось [бгзкпхя]тися
SFX [ тися нетеся [бгзкпхя]тися
SFX [ тися нетесь [бгзкпхя]тися
SFX [ тися нуться [бгзкпхя]тися
SFX [ ти й [бвлп]ити
SFX [ ти ймо [бвлп]ити
SFX [ ти йте [бвлп]ити
SFX [ ати у ссати
SFX [ ати еш ссати
SFX [ ати е ссати
SFX [ ати емо ссати
SFX [ ати ете ссати
SFX [ ати уть ссати
SFX [ ати и ссати
SFX [ ати імо ссати
SFX [ ати ім ссати
SFX [ ати іть ссати
SFX [ пити іп'ю [бдз]пити
SFX [ пити іп'єш [бдз]пити
SFX [ пити іп'є [бдз]пити
SFX [ пити іп'ємо [бдз]пити
SFX [ пити іп'єте [бдз]пити
SFX [ пити іп'ють [бдз]пити
SFX [ тися ся [бгзкпрх]тися
SFX [ тися шись [бгзкпрх]тися
SFX [ тися мся датися
SFX [ тися сися датися
SFX [ тися сись датися
SFX [ тися сться датися
SFX [ тися мося датися
SFX [ тися мось датися
SFX [ тися стеся датися
SFX [ тися стесь датися
SFX [ тися дуться датися
SFX [ тися йся датися
SFX [ тися йсь датися
SFX [ тися ймося датися
SFX [ тися ймось датися
SFX [ тися йтеся датися
SFX [ тися йтесь датися
SFX [ слатися стелюся (^|[^і])слатися
SFX [ слатися стелюсь (^|[^і])слатися
SFX [ слатися стелешся (^|[^і])слатися
SFX [ слатися стелеться (^|[^і])слатися
SFX [ слатися стелемося (^|[^і])слатися
SFX [ слатися стелемось (^|[^і])слатися
SFX [ слатися стелетеся (^|[^і])слатися
SFX [ слатися стелетесь (^|[^і])слатися
SFX [ слатися стелються (^|[^і])слатися
SFX [ слатися стелися (^|[^і])слатися
SFX [ слатися стелись (^|[^і])слатися
SFX [ слатися стелімося (^|[^і])слатися
SFX [ слатися стелімось (^|[^і])слатися
SFX [ слатися стелімся (^|[^і])слатися
SFX [ слатися стеліться (^|[^і])слатися
SFX [ бити іб'ю [бдз]бити
SFX [ бити іб'єш [бдз]бити
SFX [ бити іб'є [бдз]бити
SFX [ бити іб'ємо [бдз]бити
SFX [ бити іб'єте [бдз]бити
SFX [ бити іб'ють [бдз]бити
SFX [ ти ну чити
SFX [ ти неш чити
SFX [ ти не чити
SFX [ ти немо чити
SFX [ ти нете чити
SFX [ ти нуть чити
SFX [ ти нь чити
SFX [ ти ньмо чити
SFX [ ти ньте чити
SFX [ тися вся [аеиіоя]тися
SFX [ тися всь [аеиіоя]тися
SFX [ тися вшись [аеиіоя]тися
SFX [ атися уся ссатися
SFX [ атися усь ссатися
SFX [ атися ешся ссатися
SFX [ атися еться ссатися
SFX [ атися емося ссатися
SFX [ атися емось ссатися
SFX [ атися етеся ссатися
SFX [ атися етесь ссатися
SFX [ атися уться ссатися
SFX [ атися ися ссатися
SFX [ атися ись ссатися
SFX [ атися імося ссатися
SFX [ атися імось ссатися
SFX [ атися імся ссатися
SFX [ атися іться ссатися
SFX [ ти ну [бгзкпхя]ти
SFX [ ти неш [бгзкпхя]ти
SFX [ ти не [бгзкпхя]ти
SFX [ ти немо [бгзкпхя]ти
SFX [ ти нете [бгзкпхя]ти
SFX [ ти нуть [бгзкпхя]ти
SFX [ тися нуся трітися
SFX [ тися нусь трітися
SFX [ тися нешся трітися
SFX [ тися неться трітися
SFX [ тися немося трітися
SFX [ тися немось трітися
SFX [ тися нетеся трітися
SFX [ тися нетесь трітися
SFX [ тися нуться трітися
SFX [ тися нься трітися
SFX [ тися ньмося трітися
SFX [ тися ньмось трітися
SFX [ тися ньтеся трітися
SFX [ тися ньтесь трітися
SFX [ тися нуся читися
SFX [ тися нусь читися
SFX [ тися нешся читися
SFX [ тися неться читися
SFX [ тися немося читися
SFX [ тися немось читися
SFX [ тися нетеся читися
SFX [ тися нетесь читися
SFX [ тися нуться читися
SFX [ тися нься читися
SFX [ тися ньмося читися
SFX [ тися ньмось читися
SFX [ тися ньтеся читися
SFX [ тися ньтесь читися
SFX [ ти ни [бгзкпх]ти
SFX [ ти німо [бгзкпх]ти
SFX [ ти нім [бгзкпх]ти
SFX [ ти ніть [бгзкпх]ти
SFX [ ти м дати
SFX [ ти си дати
SFX [ ти сть дати
SFX [ ти мо дати
SFX [ ти сте дати
SFX [ ти дуть дати
SFX [ ти й дати
SFX [ ти ймо дати
SFX [ ти йте дати
SFX [ ти в [аеиіоя]ти
SFX [ ти вши [аеиіоя]ти
SFX [ ти 0 [бгзкпрх]ти
SFX [ ти ши [бгзкпрх]ти
SFX [ витися ів'юся [бдз]витися
SFX [ витися ів'юсь [бдз]витися
SFX [ витися ів'єшся [бдз]витися
SFX [ витися ів'ється [бдз]витися
SFX [ витися ів'ємося [бдз]витися
SFX [ витися ів'ємось [бдз]витися
SFX [ витися ів'єтеся [бдз]витися
SFX [ витися ів'єтесь [бдз]витися
SFX [ витися ів'ються [бдз]витися
SFX [ питися іп'юся [бдз]питися
SFX [ питися іп'юсь [бдз]питися
SFX [ питися іп'єшся [бдз]питися
SFX [ питися іп'ється [бдз]питися
SFX [ питися іп'ємося [бдз]питися
SFX [ питися іп'ємось [бдз]питися
SFX [ питися іп'єтеся [бдз]питися
SFX [ питися іп'єтесь [бдз]питися
SFX [ питися іп'ються [бдз]питися
SFX [ стерти зітру (^|[^о])стерти
SFX [ сперти зіпру (^|[^о])сперти
SFX [ стерти зітреш (^|[^о])стерти
SFX [ сперти зіпреш (^|[^о])сперти
SFX [ стерти зітре (^|[^о])стерти
SFX [ сперти зіпре (^|[^о])сперти
SFX [ стерти зітремо (^|[^о])стерти
SFX [ сперти зіпремо (^|[^о])сперти
SFX [ стерти зітрете (^|[^о])стерти
SFX [ сперти зіпрете (^|[^о])сперти
SFX [ стерти зітруть (^|[^о])стерти
SFX [ сперти зіпруть (^|[^о])сперти
SFX [ стерти зітри (^|[^о])стерти
SFX [ сперти зіпри (^|[^о])сперти
SFX [ стерти зітрімо (^|[^о])стерти
SFX [ сперти зіпрімо (^|[^о])сперти
SFX [ стерти зітрім (^|[^о])стерти
SFX [ сперти зіпрім (^|[^о])сперти
SFX [ стерти зітріть (^|[^о])стерти
SFX [ сперти зіпріть (^|[^о])сперти
SFX [ ти ну (^|[^у])діти
SFX [ ти неш (^|[^у])діти
SFX [ ти не (^|[^у])діти
SFX [ ти немо (^|[^у])діти
SFX [ ти нете (^|[^у])діти
SFX [ ти нуть (^|[^у])діти
SFX [ ти нь (^|[^у])діти
SFX [ ти ньмо (^|[^у])діти
SFX [ ти ньте (^|[^у])діти
SFX [ олоти елю олоти
SFX [ олоти елеш олоти
SFX [ олоти еле олоти
SFX [ олоти елемо олоти
SFX [ олоти елете олоти
SFX [ олоти елють олоти
SFX [ олоти ели олоти
SFX [ олоти елімо олоти
SFX [ олоти елім олоти
SFX [ олоти еліть олоти
SFX [ ити 'ю (^|[^бдзс])[бвп]ити
SFX [ ити 'єш (^|[^бдзс])[бвп]ити
SFX [ ити 'є (^|[^бдзс])[бвп]ити
SFX [ ити 'ємо (^|[^бдзс])[бвп]ити
SFX [ ити 'єте (^|[^бдзс])[бвп]ити
SFX [ ити 'ють (^|[^бдзс])[бвп]ити
SFX [ ти нь яти
SFX [ ти ньмо яти
SFX [ ти ньте яти
SFX [ нути в [аеєиіїоуя]нути
SFX [ нути вши [аеєиіїоуя]нути
SFX [ спити зіп'ю спити
SFX [ спити зіп'єш спити
SFX [ спити зіп'є спити
SFX [ спити зіп'ємо спити
SFX [ спити зіп'єте спити
SFX [ спити зіп'ють спити
SFX [ ути ь [аеєиіїоуюя]нути
SFX [ ути ьмо [аеєиіїоуюя]нути
SFX [ ути ьте [аеєиіїоуюя]нути
SFX [ іти у віти
SFX [ іти еш віти
SFX [ іти е віти
SFX [ іти емо віти
SFX [ іти ете віти
SFX [ іти уть віти
SFX [ іти и віти
SFX [ іти імо віти
SFX [ іти ім віти
SFX [ іти іть віти
SFX [ слати стелю (^|[^і])слати
SFX [ слати стелеш (^|[^і])слати
SFX [ слати стеле (^|[^і])слати
SFX [ слати стелемо (^|[^і])слати
SFX [ слати стелете (^|[^і])слати
SFX [ слати стелють (^|[^і])слати
SFX [ слати стели (^|[^і])слати
SFX [ слати стелімо (^|[^і])слати
SFX [ слати стелім (^|[^і])слати
SFX [ слати стеліть (^|[^і])слати
SFX [ вити ів'ю [бдз]вити
SFX [ вити ів'єш [бдз]вити
SFX [ вити ів'є [бдз]вити
SFX [ вити ів'ємо [бдз]вити
SFX [ вити ів'єте [бдз]вити
SFX [ вити ів'ють [бдз]вити
SFX [ утися ься [аеєиіїоуюя]нутися
SFX [ утися ьмося [аеєиіїоуюя]нутися
SFX [ утися ьмось [аеєиіїоуюя]нутися
SFX [ утися ьтеся [аеєиіїоуюя]нутися
SFX [ утися ьтесь [аеєиіїоуюя]нутися
SFX [ іслати стелю іслати
SFX [ іслати стелеш іслати
SFX [ іслати стеле іслати
SFX [ іслати стелемо іслати
SFX [ іслати стелете іслати
SFX [ іслати стелють іслати
SFX [ іслати стели іслати
SFX [ іслати стелімо іслати
SFX [ іслати стелім іслати
SFX [ іслати стеліть іслати
SFX [ іслатися стелюся іслатися
SFX [ іслатися стелюсь іслатися
SFX [ іслатися стелешся іслатися
SFX [ іслатися стелеться іслатися
SFX [ іслатися стелемося іслатися
SFX [ іслатися стелемось іслатися
SFX [ іслатися стелетеся іслатися
SFX [ іслатися стелетесь іслатися
SFX [ іслатися стелються іслатися
SFX [ іслатися стелися іслатися
SFX [ іслатися стелись іслатися
SFX [ іслатися стелімося іслатися
SFX [ іслатися стелімось іслатися
SFX [ іслатися стелімся іслатися
SFX [ іслатися стеліться іслатися
SFX [ ти ть [аеєиіїоуюя]ти
SFX [ нутися ся [^аеєиіїоуя]нутися
SFX [ нутися шись [^аеєиіїоуя]нутися
SFX [ ітися уся удітися
SFX [ ітися усь удітися
SFX [ ітися ешся удітися
SFX [ ітися еться удітися
SFX [ ітися емося удітися
SFX [ ітися емось удітися
SFX [ ітися етеся удітися
SFX [ ітися етесь удітися
SFX [ ітися уться удітися
SFX [ ітися ися удітися
SFX [ ітися ись удітися
SFX [ ітися імося удітися
SFX [ ітися імось удітися
SFX [ ітися імся удітися
SFX [ ітися іться удітися
SFX [ ти ну тріти
SFX [ ти неш тріти
SFX [ ти не тріти
SFX [ ти немо тріти
SFX [ ти нете тріти
SFX [ ти нуть тріти
SFX [ ти нь тріти
SFX [ ти ньмо тріти
SFX [ ти ньте тріти
SFX [ тися нуся (^|[^у])дітися
SFX [ тися нусь (^|[^у])дітися
SFX [ тися нешся (^|[^у])дітися
SFX [ тися неться (^|[^у])дітися
SFX [ тися немося (^|[^у])дітися
SFX [ тися немось (^|[^у])дітися
SFX [ тися нетеся (^|[^у])дітися
SFX [ тися нетесь (^|[^у])дітися
SFX [ тися нуться (^|[^у])дітися
SFX [ тися нься (^|[^у])дітися
SFX [ тися ньмося (^|[^у])дітися
SFX [ тися ньмось (^|[^у])дітися
SFX [ тися ньтеся (^|[^у])дітися
SFX [ тися ньтесь (^|[^у])дітися
SFX [ тися йся [бвлп]итися
SFX [ тися йсь [бвлп]итися
SFX [ тися ймося [бвлп]итися
SFX [ тися ймось [бвлп]итися
SFX [ тися йтеся [бвлп]итися
SFX [ тися йтесь [бвлп]итися
SFX [ тися ться [аеєиіїоуюя]тися
SFX [ лити іллю [бвдз]лити
SFX [ лити іллєш [бвдз]лити
SFX [ лити іллє [бвдз]лити
SFX [ лити іллємо [бвдз]лити
SFX [ лити іллєте [бвдз]лити
SFX [ лити іллють [бвдз]лити
SFX [ іти и [пт]іти
SFX [ іти імо [пт]іти
SFX [ іти ім [пт]іти
SFX [ іти іть [пт]іти
SFX [ тися лася [^ус]тися
SFX [ тися лась [^ус]тися
SFX [ тися лося [^ус]тися
SFX [ тися лось [^ус]тися
SFX [ тися лися [^ус]тися
SFX [ тися лись [^ус]тися
SFX [ ітися ися [пт]ітися
SFX [ ітися ись [пт]ітися
SFX [ ітися імося [пт]ітися
SFX [ ітися імось [пт]ітися
SFX [ ітися імся [пт]ітися
SFX [ ітися іться [пт]ітися
SFX \ Y 323
SFX \ хати ду хати
SFX \ хати деш хати
SFX \ хати де хати
SFX \ хати демо хати
SFX \ хати дете хати
SFX \ хати дуть хати
SFX \ хати дь хати
SFX \ хати дьмо хати
SFX \ хати дьте хати
SFX \ тися лася [^йіс]тися
SFX \ тися лась [^йіс]тися
SFX \ тися лося [^йіс]тися
SFX \ тися лось [^йіс]тися
SFX \ тися лися [^йіс]тися
SFX \ тися лись [^йіс]тися
SFX \ сти ву исти
SFX \ сти веш исти
SFX \ сти ве исти
SFX \ сти вемо исти
SFX \ сти вете исти
SFX \ сти вуть исти
SFX \ сти ви исти
SFX \ сти вімо исти
SFX \ сти вім исти
SFX \ сти віть исти
SFX \ жатися іжмуся [^аор]жатися
SFX \ жатися іжмусь [^аор]жатися
SFX \ жатися іжмешся [^аор]жатися
SFX \ жатися іжметься [^аор]жатися
SFX \ жатися іжмемося [^аор]жатися
SFX \ жатися іжмемось [^аор]жатися
SFX \ жатися іжметеся [^аор]жатися
SFX \ жатися іжметесь [^аор]жатися
SFX \ жатися іжмуться [^аор]жатися
SFX \ жатися іжмися [^аор]жатися
SFX \ жатися іжмись [^аор]жатися
SFX \ жатися іжмімося [^аор]жатися
SFX \ жатися іжмімось [^аор]жатися
SFX \ жатися іжмімся [^аор]жатися
SFX \ жатися іжміться [^аор]жатися
SFX \ стися дуся [еая]стися
SFX \ стися дусь [еая]стися
SFX \ стися дешся [еая]стися
SFX \ стися деться [еая]стися
SFX \ стися демося [еая]стися
SFX \ стися демось [еая]стися
SFX \ стися детеся [еая]стися
SFX \ стися детесь [еая]стися
SFX \ стися дуться [еая]стися
SFX \ стися дися [еая]стися
SFX \ стися дись [еая]стися
SFX \ стися дімося [еая]стися
SFX \ стися дімось [еая]стися
SFX \ стися дімся [еая]стися
SFX \ стися діться [еая]стися
SFX \ сти м [ії]сти
SFX \ ти и [ії]сти
SFX \ ти ть [ії]сти
SFX \ сти мо [ії]сти
SFX \ ти те [ії]сти
SFX \ сти дять [ії]сти
SFX \ сти ж [ії]сти
SFX \ сти жмо [ії]сти
SFX \ сти жте [ії]сти
SFX \ сти ду [еая]сти
SFX \ сти деш [еая]сти
SFX \ сти де [еая]сти
SFX \ сти демо [еая]сти
SFX \ сти дете [еая]сти
SFX \ сти дуть [еая]сти
SFX \ сти ди [еая]сти
SFX \ сти дімо [еая]сти
SFX \ сти дім [еая]сти
SFX \ сти діть [еая]сти
SFX \ хатися дуся хатися
SFX \ хатися дусь хатися
SFX \ хатися дешся хатися
SFX \ хатися деться хатися
SFX \ хатися демося хатися
SFX \ хатися демось хатися
SFX \ хатися детеся хатися
SFX \ хатися детесь хатися
SFX \ хатися дуться хатися
SFX \ хатися дься хатися
SFX \ хатися дьмося хатися
SFX \ хатися дьмось хатися
SFX \ хатися дьтеся хатися
SFX \ хатися дьтесь хатися
SFX \ стися вуся истися
SFX \ стися вусь истися
SFX \ стися вешся истися
SFX \ стися веться истися
SFX \ стися вемося истися
SFX \ стися вемось истися
SFX \ стися ветеся истися
SFX \ стися ветесь истися
SFX \ стися вуться истися
SFX \ стися вися истися
SFX \ стися вись истися
SFX \ стися вімося истися
SFX \ стися вімось истися
SFX \ стися вімся истися
SFX \ стися віться истися
SFX \ ібрати оберу ібрати
SFX \ ідрати одеру ідрати
SFX \ іпрати оперу іпрати
SFX \ ібрати обереш ібрати
SFX \ ідрати одереш ідрати
SFX \ іпрати опереш іпрати
SFX \ ібрати обере ібрати
SFX \ ідрати одере ідрати
SFX \ іпрати опере іпрати
SFX \ ібрати оберемо ібрати
SFX \ ідрати одеремо ідрати
SFX \ іпрати оперемо іпрати
SFX \ ібрати оберете ібрати
SFX \ ідрати одерете ідрати
SFX \ іпрати оперете іпрати
SFX \ ібрати оберуть ібрати
SFX \ ідрати одеруть ідрати
SFX \ іпрати оперуть іпрати
SFX \ ібрати обери ібрати
SFX \ ідрати одери ідрати
SFX \ іпрати опери іпрати
SFX \ ібрати оберімо ібрати
SFX \ ідрати одерімо ідрати
SFX \ іпрати оперімо іпрати
SFX \ ібрати оберім ібрати
SFX \ ідрати одерім ідрати
SFX \ іпрати оперім іпрати
SFX \ ібрати оберіть ібрати
SFX \ ідрати одеріть ідрати
SFX \ іпрати оперіть іпрати
SFX \ ти ла [^йіс]ти
SFX \ ти ло [^йіс]ти
SFX \ ти ли [^йіс]ти
SFX \ ти в [аеиоу]ти
SFX \ ти вши [аеиоу]ти
SFX \ стися лася стися
SFX \ стися лась стися
SFX \ стися лося стися
SFX \ стися лось стися
SFX \ стися лися стися
SFX \ стися лись стися
SFX \ тися дуся [йі]тися
SFX \ тися дусь [йі]тися
SFX \ тися дешся [йі]тися
SFX \ тися деться [йі]тися
SFX \ тися демося [йі]тися
SFX \ тися демось [йі]тися
SFX \ тися детеся [йі]тися
SFX \ тися детесь [йі]тися
SFX \ тися дуться [йі]тися
SFX \ тися шовся [йі]тися
SFX \ тися шовсь [йі]тися
SFX \ тися шлася [йі]тися
SFX \ тися шлась [йі]тися
SFX \ тися шлося [йі]тися
SFX \ тися шлось [йі]тися
SFX \ тися шлися [йі]тися
SFX \ тися шлись [йі]тися
SFX \ тися шовшись [йі]тися
SFX \ тися дися [йі]тися
SFX \ тися дись [йі]тися
SFX \ тися дімося [йі]тися
SFX \ тися дімось [йі]тися
SFX \ тися дімся [йі]тися
SFX \ тися діться [йі]тися
SFX \ естися івся естися
SFX \ естися івсь естися
SFX \ естися івшись естися
SFX \ гнати жену гнати
SFX \ гнати женеш гнати
SFX \ гнати жене гнати
SFX \ гнати женемо гнати
SFX \ гнати женете гнати
SFX \ гнати женуть гнати
SFX \ гнати жени гнати
SFX \ гнати женімо гнати
SFX \ гнати женім гнати
SFX \ гнати женіть гнати
SFX \ ести ів ести
SFX \ ести івши ести
SFX \ атися уся ржатися
SFX \ атися усь ржатися
SFX \ атися ешся ржатися
SFX \ атися еться ржатися
SFX \ атися емося ржатися
SFX \ атися емось ржатися
SFX \ атися етеся ржатися
SFX \ атися етесь ржатися
SFX \ атися уться ржатися
SFX \ атися ися ржатися
SFX \ атися ись ржатися
SFX \ атися імося ржатися
SFX \ атися імось ржатися
SFX \ атися імся ржатися
SFX \ атися іться ржатися
SFX \ ібратися оберуся ібратися
SFX \ ідратися одеруся ідратися
SFX \ іпратися оперуся іпратися
SFX \ ібратися оберусь ібратися
SFX \ ідратися одерусь ідратися
SFX \ іпратися оперусь іпратися
SFX \ ібратися оберешся ібратися
SFX \ ідратися одерешся ідратися
SFX \ іпратися оперешся іпратися
SFX \ ібратися обереться ібратися
SFX \ ідратися одереться ідратися
SFX \ іпратися опереться іпратися
SFX \ ібратися оберемося ібратися
SFX \ ідратися одеремося ідратися
SFX \ іпратися оперемося іпратися
SFX \ ібратися оберемось ібратися
SFX \ ідратися одеремось ідратися
SFX \ іпратися оперемось іпратися
SFX \ ібратися оберетеся ібратися
SFX \ ідратися одеретеся ідратися
SFX \ іпратися оперетеся іпратися
SFX \ ібратися оберетесь ібратися
SFX \ ідратися одеретесь ідратися
SFX \ іпратися оперетесь іпратися
SFX \ ібратися оберуться ібратися
SFX \ ідратися одеруться ідратися
SFX \ іпратися оперуться іпратися
SFX \ ібратися оберися ібратися
SFX \ ідратися одерися ідратися
SFX \ іпратися оперися іпратися
SFX \ ібратися оберись ібратися
SFX \ ідратися одерись ідратися
SFX \ іпратися оперись іпратися
SFX \ ібратися оберімося ібратися
SFX \ ідратися одерімося ідратися
SFX \ іпратися оперімося іпратися
SFX \ ібратися оберімось ібратися
SFX \ ідратися одерімось ідратися
SFX \ іпратися оперімось іпратися
SFX \ ібратися оберімся ібратися
SFX \ ідратися одерімся ідратися
SFX \ іпратися оперімся іпратися
SFX \ ібратися оберіться ібратися
SFX \ ідратися одеріться ідратися
SFX \ іпратися оперіться іпратися
SFX \ ся сь тися
SFX \ сти ла сти
SFX \ сти ло сти
SFX \ сти ли сти
SFX \ стися вся [^е]стися
SFX \ стися всь [^е]стися
SFX \ стися вшись [^е]стися
SFX \ ти ть [аеєиіїоуюя]ти
SFX \ гнатися женуся гнатися
SFX \ гнатися женусь гнатися
SFX \ гнатися женешся гнатися
SFX \ гнатися женеться гнатися
SFX \ гнатися женемося гнатися
SFX \ гнатися женемось гнатися
SFX \ гнатися женетеся гнатися
SFX \ гнатися женетесь гнатися
SFX \ гнатися женуться гнатися
SFX \ гнатися женися гнатися
SFX \ гнатися женись гнатися
SFX \ гнатися женімося гнатися
SFX \ гнатися женімось гнатися
SFX \ гнатися женімся гнатися
SFX \ гнатися женіться гнатися
SFX \ ати у ржати
SFX \ ати еш ржати
SFX \ ати е ржати
SFX \ ати емо ржати
SFX \ ати ете ржати
SFX \ ати уть ржати
SFX \ ати и ржати
SFX \ ати імо ржати
SFX \ ати ім ржати
SFX \ ати іть ржати
SFX \ сти в [^е]сти
SFX \ сти вши [^е]сти
SFX \ тися вся [аеиоу]тися
SFX \ тися всь [аеиоу]тися
SFX \ тися вшись [аеиоу]тися
SFX \ жати іжму [^аор]жати
SFX \ жати іжмеш [^аор]жати
SFX \ жати іжме [^аор]жати
SFX \ жати іжмемо [^аор]жати
SFX \ жати іжмете [^аор]жати
SFX \ жати іжмуть [^аор]жати
SFX \ жати іжми [^аор]жати
SFX \ жати іжмімо [^аор]жати
SFX \ жати іжмім [^аор]жати
SFX \ жати іжміть [^аор]жати
SFX \ тися ться [аеєиіїоуюя]тися
SFX \ ти 0 впти
SFX \ тися ся вптися
SFX \ ти ду [йі]ти
SFX \ ти деш [йі]ти
SFX \ ти де [йі]ти
SFX \ ти демо [йі]ти
SFX \ ти дете [йі]ти
SFX \ ти дуть [йі]ти
SFX \ ти шов [йі]ти
SFX \ ти шла [йі]ти
SFX \ ти шло [йі]ти
SFX \ ти шли [йі]ти
SFX \ ти шовши [йі]ти
SFX \ ти ди [йі]ти
SFX \ ти дімо [йі]ти
SFX \ ти дім [йі]ти
SFX \ ти діть [йі]ти
SFX \ стися мся [ії]стися
SFX \ тися ися [ії]стися
SFX \ тися ись [ії]стися
SFX \ тися ться [ії]стися
SFX \ стися мося [ії]стися
SFX \ стися мось [ії]стися
SFX \ тися теся [ії]стися
SFX \ тися тесь [ії]стися
SFX \ стися дяться [ії]стися
SFX \ стися жся [ії]стися
SFX \ стися жмося [ії]стися
SFX \ стися жмось [ії]стися
SFX \ стися жтеся [ії]стися
SFX \ стися жтесь [ії]стися
SFX ] Y 106
SFX ] тися вшись жатися
SFX ] атися нуся жатися
SFX ] атися нусь жатися
SFX ] атися нешся жатися
SFX ] атися неться жатися
SFX ] атися немося жатися
SFX ] атися немось жатися
SFX ] атися нетеся жатися
SFX ] атися нетесь жатися
SFX ] атися нуться жатися
SFX ] атися нися жатися
SFX ] атися нись жатися
SFX ] атися німося жатися
SFX ] атися німось жатися
SFX ] атися німся жатися
SFX ] атися ніться жатися
SFX ] стися лася стися
SFX ] стися лась стися
SFX ] стися лося стися
SFX ] стися лось стися
SFX ] стися лися стися
SFX ] стися лись стися
SFX ] стися вся стися
SFX ] стися всь стися
SFX ] стися вшись стися
SFX ] ти ла ати
SFX ] ти ло ати
SFX ] ти ли ати
SFX ] ти в ати
SFX ] тися лася атися
SFX ] тися лась атися
SFX ] тися лося атися
SFX ] тися лось атися
SFX ] тися лися атися
SFX ] тися лись атися
SFX ] тися вся атися
SFX ] тися всь атися
SFX ] сти ла сти
SFX ] сти ло сти
SFX ] сти ли сти
SFX ] сти в сти
SFX ] сти вши сти
SFX ] тися ться [аеєиіїоуюя]тися
SFX ] ти вши жати
SFX ] ати ну жати
SFX ] ати неш жати
SFX ] ати не жати
SFX ] ати немо жати
SFX ] ати нете жати
SFX ] ати нуть жати
SFX ] ати ни жати
SFX ] ати німо жати
SFX ] ати нім жати
SFX ] ати ніть жати
SFX ] ти ть [аеєиіїоуюя]ти
SFX ] ся сь тися
SFX ] ікласти кладу ікласти
SFX ] ікрасти краду ікрасти
SFX ] ікласти кладеш ікласти
SFX ] ікрасти крадеш ікрасти
SFX ] ікласти кладе ікласти
SFX ] ікрасти краде ікрасти
SFX ] ікласти кладемо ікласти
SFX ] ікрасти крадемо ікрасти
SFX ] ікласти кладете ікласти
SFX ] ікрасти крадете ікрасти
SFX ] ікласти кладуть ікласти
SFX ] ікрасти крадуть ікрасти
SFX ] ікласти клади ікласти
SFX ] ікрасти кради ікрасти
SFX ] ікласти кладімо ікласти
SFX ] ікрасти крадімо ікрасти
SFX ] ікласти кладім ікласти
SFX ] ікрасти крадім ікрасти
SFX ] ікласти кладіть ікласти
SFX ] ікрасти крадіть ікрасти
SFX ] ікластися кладуся ікластися
SFX ] ікрастися крадуся ікрастися
SFX ] ікластися кладусь ікластися
SFX ] ікрастися крадусь ікрастися
SFX ] ікластися кладешся ікластися
SFX ] ікрастися крадешся ікрастися
SFX ] ікластися кладеться ікластися
SFX ] ікрастися крадеться ікрастися
SFX ] ікластися кладемося ікластися
SFX ] ікрастися крадемося ікрастися
SFX ] ікластися кладемось ікластися
SFX ] ікрастися крадемось ікрастися
SFX ] ікластися кладетеся ікластися
SFX ] ікрастися крадетеся ікрастися
SFX ] ікластися кладетесь ікластися
SFX ] ікрастися крадетесь ікрастися
SFX ] ікластися кладуться ікластися
SFX ] ікрастися крадуться ікрастися
SFX ] ікластися кладися ікластися
SFX ] ікрастися крадися ікрастися
SFX ] ікластися кладись ікластися
SFX ] ікрастися крадись ікрастися
SFX ] ікластися кладімося ікластися
SFX ] ікрастися крадімося ікрастися
SFX ] ікластися кладімось ікластися
SFX ] ікрастися крадімось ікрастися
SFX ] ікластися кладімся ікластися
SFX ] ікрастися крадімся ікрастися
SFX ] ікластися кладіться ікластися
SFX ] ікрастися крадіться ікрастися
SFX ^ Y 20
SFX ^ а і а
SFX ^ а их а
SFX ^ а им а
SFX ^ а ими а
SFX ^ ий им ий
SFX ^ ий і ий
SFX ^ ий их ий
SFX ^ ий ими ий
SFX ^ й 0 [ії]й
SFX ^ й х [ії]й
SFX ^ й м [ії]й
SFX ^ й ми [ії]й
SFX ^ е і е
SFX ^ е их е
SFX ^ е им е
SFX ^ е ими е
SFX ^ я ї я
SFX ^ я их я
SFX ^ я им я
SFX ^ я ими я
SFX _ Y 32
SFX _ ей 'я ей
SFX _ ев ва ев
SFX _ ек ка ек
SFX _ ел ла ел
SFX _ ем ма ем
SFX _ ен на ен
SFX _ ер ра ер
SFX _ ес са ес
SFX _ ет та ет
SFX _ ов ва ов
SFX _ ок ка ок
SFX _ ол ла ол
SFX _ ом ма ом
SFX _ он на он
SFX _ ор ра ор
SFX _ ос са ос
SFX _ от та от
SFX _ ень ьня лень
SFX _ ець ьця лець
SFX _ єць йця єць
SFX _ іль ля [^л]іль
SFX _ інь ня [^л]інь
SFX _ іть тя [^л]іть
SFX _ іць ця [^л]іць
SFX _ ель ля [^л]ель
SFX _ ень ня [^л]ень
SFX _ еть тя [^л]еть
SFX _ ець ця [^л]ець
SFX _ оль ля [^л]оль
SFX _ онь ня [^л]онь
SFX _ оть тя [^л]оть
SFX _ оць ця [^л]оць
SFX ` Y 2
SFX ` 'я 'ю м'я
SFX ` 'я 'ї м'я
SFX a Y 1
SFX a н не [иії]н
SFX b Y 8
SFX b о а сько
SFX b о 0 сько
SFX b ко ок сько
SFX b о а ло
SFX b о 0 ло
SFX b о ам о
SFX b о ами о
SFX b о ах о
SFX c Y 1
SFX c ївці євець ївці
SFX d Y 160
SFX d ей 'ї ей
SFX d ей 'їв ей
SFX d ей 'ям ей
SFX d ей 'ями ей
SFX d ей 'ях ей
SFX d іль лі [^л]іль
SFX d інь ні [^л]інь
SFX d іть ті [^л]іть
SFX d іць ці [^л]іць
SFX d оль лі [^л]оль
SFX d онь ні [^л]онь
SFX d оть ті [^л]оть
SFX d оць ці [^л]оць
SFX d ель лі [^л]ель
SFX d ень ні [^л]ень
SFX d еть ті [^л]еть
SFX d ець ці [^л]ець
SFX d іль лів [^л]іль
SFX d інь нів [^л]інь
SFX d іть тів [^л]іть
SFX d іць ців [^л]іць
SFX d оль лів [^л]оль
SFX d онь нів [^л]онь
SFX d оть тів [^л]оть
SFX d оць ців [^л]оць
SFX d ель лів [^л]ель
SFX d ень нів [^л]ень
SFX d еть тів [^л]еть
SFX d ець ців [^л]ець
SFX d іль лям [^л]іль
SFX d інь ням [^л]інь
SFX d іть тям [^л]іть
SFX d іць цям [^л]іць
SFX d оль лям [^л]оль
SFX d онь ням [^л]онь
SFX d оть тям [^л]оть
SFX d оць цям [^л]оць
SFX d ель лям [^л]ель
SFX d ень ням [^л]ень
SFX d еть тям [^л]еть
SFX d ець цям [^л]ець
SFX d іль лями [^л]іль
SFX d інь нями [^л]інь
SFX d іть тями [^л]іть
SFX d іць цями [^л]іць
SFX d оль лями [^л]оль
SFX d онь нями [^л]онь
SFX d оть тями [^л]оть
SFX d оць цями [^л]оць
SFX d ель лями [^л]ель
SFX d ень нями [^л]ень
SFX d еть тями [^л]еть
SFX d ець цями [^л]ець
SFX d іль лях [^л]іль
SFX d інь нях [^л]інь
SFX d іть тях [^л]іть
SFX d іць цях [^л]іць
SFX d оль лях [^л]оль
SFX d онь нях [^л]онь
SFX d оть тях [^л]оть
SFX d оць цях [^л]оць
SFX d ель лях [^л]ель
SFX d ень нях [^л]ень
SFX d еть тях [^л]еть
SFX d ець цях [^л]ець
SFX d ев ви ев
SFX d ек ки ек
SFX d ел ли ел
SFX d ем ми ем
SFX d ен ни ен
SFX d ер ри ер
SFX d ес си ес
SFX d ет ти ет
SFX d ов ви ов
SFX d ок ки ок
SFX d ол ли ол
SFX d ом ми ом
SFX d он ни он
SFX d ор ри ор
SFX d ос си ос
SFX d от ти от
SFX d ев вів ев
SFX d ек ків ек
SFX d ел лів ел
SFX d ем мів ем
SFX d ен нів ен
SFX d ер рів ер
SFX d ес сів ес
SFX d ет тів ет
SFX d ов вів ов
SFX d ок ків ок
SFX d ол лів ол
SFX d ом мів ом
SFX d он нів он
SFX d ор рів ор
SFX d ос сів ос
SFX d от тів от
SFX d ев вам ев
SFX d ек кам ек
SFX d ел лам ел
SFX d ем мам ем
SFX d ен нам ен
SFX d ер рам ер
SFX d ес сам ес
SFX d ет там ет
SFX d ов вам ов
SFX d ок кам ок
SFX d ол лам ол
SFX d ом мам ом
SFX d он нам он
SFX d ор рам ор
SFX d ос сам ос
SFX d от там от
SFX d ев вами ев
SFX d ек ками ек
SFX d ел лами ел
SFX d ем мами ем
SFX d ен нами ен
SFX d ер рами ер
SFX d ес сами ес
SFX d ет тами ет
SFX d ов вами ов
SFX d ок ками ок
SFX d ол лами ол
SFX d ом мами ом
SFX d он нами он
SFX d ор рами ор
SFX d ос сами ос
SFX d от тами от
SFX d ев вах ев
SFX d ек ках ек
SFX d ел лах ел
SFX d ем мах ем
SFX d ен нах ен
SFX d ер рах ер
SFX d ес сах ес
SFX d ет тах ет
SFX d ов вах ов
SFX d ок ках ок
SFX d ол лах ол
SFX d ом мах ом
SFX d он нах он
SFX d ор рах ор
SFX d ос сах ос
SFX d от тах от
SFX d ень ьні лень
SFX d ець ьці лець
SFX d ень ьнів лень
SFX d ець ьців лець
SFX d ень ьням лень
SFX d ець ьцям лець
SFX d ень ьнями лень
SFX d ець ьцями лець
SFX d ень ьнях лень
SFX d ець ьцях лець
SFX d єць йці єць
SFX d єць йців єць
SFX d єць йцям єць
SFX d єць йцями єць
SFX d єць йцях єць
SFX e Y 5
SFX e е і ще
SFX e е 0 ще
SFX e е ам ще
SFX e е ами ще
SFX e е ах ще
SFX f Y 10
SFX f ий а ий
SFX f ий ої ий
SFX f ий ій ий
SFX f ий у ий
SFX f ий ою ий
SFX f ій я ій
SFX f ій ьої ій
SFX f ій ій ій
SFX f ій ю ій
SFX f ій ьою ій
SFX g Y 17
SFX g ев ве ев
SFX g ел ле ел
SFX g ем ме ем
SFX g ен не ен
SFX g ер ре ер
SFX g ес се ес
SFX g ет те ет
SFX g ов ве ов
SFX g ол ле ол
SFX g ом ме ом
SFX g он не он
SFX g ор ре ор
SFX g ос се ос
SFX g от те от
SFX g ець че [^л]ець
SFX g ок че ок
SFX g ець ьче лець
SFX h Y 5
SFX h я є ['ьіІйеиаоу]я
SFX h а е [жчшщ]а
SFX h я е [дзлнцрст]я
SFX h а о [^жчшщ]а
SFX h А О ГА
SFX i Y 115
SFX i їй його їй
SFX i їй йому їй
SFX i їй їм їй
SFX i їй я їй
SFX i їй йої їй
SFX i їй ю їй
SFX i їй йою їй
SFX i їй є їй
SFX i ій ього ій
SFX i ій ьому ій
SFX i ій ім ій
SFX i ій я ій
SFX i ій ьої ій
SFX i ій ю ій
SFX i ій ьою ій
SFX i ій є ій
SFX i 'є його 'є
SFX i 'є йому 'є
SFX i є їм 'є
SFX i я ьої я
SFX i я ій я
SFX i я ю я
SFX i я ьою я
SFX i я і я
SFX i я ім я
SFX i я іх я
SFX i я іми я
SFX i а ої а
SFX i а ій а
SFX i а у а
SFX i а ою а
SFX i а і а
SFX i а им а
SFX i а их а
SFX i а ими а
SFX i й 0 [ії]й
SFX i й х [ії]й
SFX i й ми [ії]й
SFX i е ого е
SFX i е ому е
SFX i е им е
SFX i е ім е
SFX i є ього [^']є
SFX i є ьому [^']є
SFX i є ім [^']є
SFX i і их і
SFX i і им і
SFX i і ими і
SFX i ийсь огось ийсь
SFX i ийсь омусь ийсь
SFX i ийсь имсь ийсь
SFX i ийсь имось ийсь
SFX i ийсь імсь ийсь
SFX i ийсь ась ийсь
SFX i ийсь оїсь ийсь
SFX i ийсь ійсь ийсь
SFX i ийсь усь ийсь
SFX i ийсь оюсь ийсь
SFX i ийсь есь ийсь
SFX i ийсь ісь ийсь
SFX i ийсь ихсь ийсь
SFX i ийсь ихось ийсь
SFX i ийсь имись ийсь
SFX i 0 ого [іїи]н
SFX i 0 ому [іїи]н
SFX i 0 им [іїи]н
SFX i 0 ім [іїи]н
SFX i 0 а [іїи]н
SFX i 0 ої [іїи]н
SFX i 0 ій [іїи]н
SFX i 0 у [іїи]н
SFX i 0 ою [іїи]н
SFX i 0 е [іїи]н
SFX i 0 і [іїи]н
SFX i 0 их [іїи]н
SFX i 0 ими [іїи]н
SFX i ів ового [^жчшщ]ів
SFX i ів овому [^жчшщ]ів
SFX i ів овим [^жчшщ]ів
SFX i ів овім [^жчшщ]ів
SFX i ів ова [^жчшщ]ів
SFX i ів ової [^жчшщ]ів
SFX i ів овій [^жчшщ]ів
SFX i ів ову [^жчшщ]ів
SFX i ів овою [^жчшщ]ів
SFX i ів ове [^жчшщ]ів
SFX i ів ові [^жчшщ]ів
SFX i ів ових [^жчшщ]ів
SFX i ів овими [^жчшщ]ів
SFX i ий ого ий
SFX i ий ому ий
SFX i ий им ий
SFX i ий ім ий
SFX i ий а ий
SFX i ий ої ий
SFX i ий ій ий
SFX i ий у ий
SFX i ий ою ий
SFX i ий е ий
SFX i ий і ий
SFX i ий их ий
SFX i ий ими ий
SFX i їв євого їв
SFX i їв євому їв
SFX i їв євим їв
SFX i їв євім їв
SFX i їв єва їв
SFX i їв євої їв
SFX i їв євій їв
SFX i їв єву їв
SFX i їв євою їв
SFX i їв єве їв
SFX i їв єві їв
SFX i їв євих їв
SFX i їв євими їв
SFX j Y 4
SFX j 0 0 р
SFX j ідь еде ідь
SFX j іль еле іль
SFX j інь ене інь
SFX k Y 2
SFX k ти то [^с]ти
SFX k сти то сти
SFX l Y 32
SFX l іч очей [мн]іч
SFX l іч очам [мн]іч
SFX l іч очами [мн]іч
SFX l іч очах [мн]іч
SFX l ь ей [^їі]сть
SFX l ь ям [^їі]сть
SFX l ь ями [^їі]сть
SFX l ь ях [^їі]сть
SFX l іш ошів іш
SFX l іш ошам іш
SFX l іш ошами іш
SFX l іш ошах іш
SFX l іль олей іль
SFX l іль олям іль
SFX l іль олями іль
SFX l іль олях іль
SFX l іч ечей [^нм]іч
SFX l іч ечам [^нм]іч
SFX l іч ечами [^нм]іч
SFX l іч ечах [^нм]іч
SFX l ість остей ість
SFX l ість остям ість
SFX l ість остями ість
SFX l ість остях ість
SFX l їсть йостей їсть
SFX l їсть йостям їсть
SFX l їсть йостями їсть
SFX l їсть йостях їсть
SFX l ідь одей ідь
SFX l ідь одям ідь
SFX l ідь одями ідь
SFX l ідь одях ідь
SFX m Y 24
SFX m л ь лі
SFX m н ь ні
SFX m ц ь ці
SFX m л ям лі
SFX m н ям ні
SFX m ц ям ці
SFX m л ями лі
SFX m н ями ні
SFX m ц ями ці
SFX m л ях лі
SFX m н ях ні
SFX m ц ях ці
SFX m а 0 а
SFX m и 0 и
SFX m а ам а
SFX m и ам и
SFX m а ами а
SFX m и ами и
SFX m а ах а
SFX m и ах и
SFX m ї й ї
SFX m ї ям ї
SFX m ї ями ї
SFX m ї ях ї
SFX n Y 47
SFX n і ей ілі
SFX n і ями [лзнцт]і
SFX n ьця ець ьця
SFX n і ами [^злнрцшт]і
SFX n ні ень [вд]ні
SFX n і има ші
SFX n оші ішми ші
SFX n я ям я
SFX n я ями я
SFX n я ях я
SFX n на ен на
SFX n і ам [^злнрцт]і
SFX n і ах [^злнрцт]і
SFX n і ей [аяеєиії]рі
SFX n ови ів ови
SFX n і ь и[нц]і
SFX n і ей [чшщт]і
SFX n ьні ень льні
SFX n ця ець [^ь]ця
SFX n і ми ері
SFX n і има ері
SFX n ка ок ка
SFX n ки ок ки
SFX n і ями [^е]рі
SFX n ви ов [^о]ви
SFX n и ьми [днст]и
SFX n а ам а
SFX n а ами а
SFX n а ах а
SFX n и ей [днстр]и
SFX n и ям [днстр]и
SFX n и ях [днстр]и
SFX n оги іг оги
SFX n лі ел [^бі]лі
SFX n ла ел [^бі]ла
SFX n и ми ри
SFX n и ам [вгк]и
SFX n и ами [вгк]и
SFX n и ах [вгк]и
SFX n і ей ані
SFX n і ьми ані
SFX n я й ія
SFX n і ям [лзнцрт]і
SFX n і ях [лзнцрт]і
SFX n лі ель блі
SFX n ці ець [вр]ці
SFX n ота іт ота
SFX o Y 23
SFX o а ів а
SFX o и ів и
SFX o а ам а
SFX o и ам и
SFX o а ами а
SFX o и ами и
SFX o а ах а
SFX o и ах и
SFX o і ів і
SFX o ї їв ї
SFX o ї ям ї
SFX o ї ями ї
SFX o ї ях ї
SFX o і ам [^злнрстц]і
SFX o і ами [^злнрстц]і
SFX o і ах [^злнрстц]і
SFX o і ям [злнрстц]і
SFX o і ями [злнрстц]і
SFX o і ях [злнрстц]і
SFX o я ів я
SFX o я ям я
SFX o я ями я
SFX o я ях я
SFX p Y 2
SFX p е еві е
SFX p о ові о
SFX q Y 3
SFX q г зі г
SFX q х сі х
SFX q к ці к
SFX r Y 88
SFX r хати шучи хати
SFX r ватися ючись [ауюя]ватися
SFX r затися жучись затися
SFX r утися учись нутися
SFX r ити ячи [^о]зити
SFX r сти ючи исти
SFX r тися тучись остися
SFX r итися ачись [жчшщ]итися
SFX r атися учись [рз]ватися
SFX r итися ячись [^о]зитися
SFX r яти ючи [аяі]яти
SFX r ратися еручись [бдп]ратися
SFX r титися чучись [^с]титися
SFX r стися ючись истися
SFX r атися ачись [днжщ]атися
SFX r ти дучи бути
SFX r ктися чучись ктися
SFX r ити ячи тити
SFX r ертися ручись [^дж]ертися
SFX r тися дучись бутися
SFX r їтися ячись їтися
SFX r іти ячи діти
SFX r ути учи нути
SFX r ати ючи орати
SFX r катися чучись [^с]катися
SFX r скатися щучись скатися
SFX r ртися ручись [дж]ертися
SFX r ати учи [рз]вати
SFX r ерти ручи [^дж]ерти
SFX r здитися жджучись здитися
SFX r стися нучись лястися
SFX r здити жджучи здити
SFX r рати еручи [бдп]рати
SFX r іти ачи [шж]іти
SFX r ити ячи [лснр]ити
SFX r зати жучи зати
SFX r кати чучи [^с]кати
SFX r яти ячи ояти
SFX r атися ачись [^ао]чатися
SFX r ітися лячись [бвмпф]ітися
SFX r сатися шучись сатися
SFX r ітися ячись дітися
SFX r тися учись [збвп]тися
SFX r тати чучи [^с]тати
SFX r скати щучи скати
SFX r ити ячи дити
SFX r гти жучи [еоиія]гти
SFX r ти тучи ости
SFX r іти лячи [бвмпф]іти
SFX r стися тучись [еі]стися
SFX r тити чучи [^с]тити
SFX r ітися ячись [нлртс]ітися
SFX r хатися шучись хатися
SFX r слатися шлючись слатися
SFX r ати ачи [днжщ]ати
SFX r ятися ячись оятися
SFX r стати щучи стати
SFX r итися ячись [лснр]итися
SFX r ити ячи озити
SFX r атися ючись оратися
SFX r ати лючи [^с]пати
SFX r ятися ючись [аяі]ятися
SFX r іти ячи [нлртс]іти
SFX r итися ячись озитися
SFX r їти ячи їти
SFX r рти ручи [дж]ерти
SFX r сти нучи лясти
SFX r кти чучи кти
SFX r ати ачи [^ао]чати
SFX r слати шлючи слати
SFX r ітися ачись [шж]ітися
SFX r оти ючи оти
SFX r отися ючись отися
SFX r сти тучи [еі]сти
SFX r ити лячи [бвмпф]ити
SFX r вати ючи [ауюя]вати
SFX r ти учи [збвп]ти
SFX r итися ячись титися
SFX r атися лючись [^с]патися
SFX r татися чучись [^с]татися
SFX r ити ачи [жчшщ]ити
SFX r статися щучись статися
SFX r итися лячись [бвмпф]итися
SFX r ати лячи спати
SFX r итися ячись дитися
SFX r сати шучи сати
SFX r гтися жучись [еоиія]гтися
SFX r атися лячись спатися
SFX s Y 35
SFX s ій оя ій
SFX s іб оба іб
SFX s ів ова ів
SFX s ід ода ід
SFX s іг ога іг
SFX s іж ожа іж
SFX s із оза із
SFX s ік ока ік
SFX s іл ола іл
SFX s ім ома ім
SFX s ін она ін
SFX s іп опа іп
SFX s ір ора ір
SFX s іс оса іс
SFX s іт ота іт
SFX s іш оша іш
SFX s інь оня інь
SFX s іль оля іль
SFX s івд овда івд
SFX s івк овка івк
SFX s івт овта івт
SFX s івш овша івш
SFX s ізд озда ізд
SFX s ізк озка ізк
SFX s ізт озта ізт
SFX s ізш озша ізш
SFX s ірд орда ірд
SFX s ірк орка ірк
SFX s ірт орта ірт
SFX s ірш орша ірш
SFX s ісд осда ісд
SFX s іск оска іск
SFX s іст оста іст
SFX s ісш осша ісш
SFX s ість остя ість
SFX t Y 15
SFX t 0 та [^'][яа]
SFX t 0 т [^'][яа]
SFX t 0 там [^'][яа]
SFX t 0 тами [^'][яа]
SFX t 0 тах [^'][яа]
SFX t 'я ена м'я
SFX t 'я ен м'я
SFX t 'я енам м'я
SFX t 'я енами м'я
SFX t 'я енах м'я
SFX t 0 та [^м]'я
SFX t 0 т [^м]'я
SFX t 0 там [^м]'я
SFX t 0 тами [^м]'я
SFX t 0 тах [^м]'я
SFX u Y 146
SFX u ій ої ій
SFX u ій оїв ій
SFX u ій оям ій
SFX u ій оями ій
SFX u ій оях ій
SFX u іж ожі іж
SFX u іш оші іш
SFX u іб обів іб
SFX u ів овів ів
SFX u ід одів ід
SFX u іг огів іг
SFX u іж ожів іж
SFX u із озів із
SFX u ік оків ік
SFX u іл олів іл
SFX u ім омів ім
SFX u ін онів ін
SFX u іп опів іп
SFX u ір орів ір
SFX u іс осів іс
SFX u іт отів іт
SFX u іш ошів іш
SFX u іб обам іб
SFX u ів овам ів
SFX u ід одам ід
SFX u іг огам іг
SFX u іж ожам іж
SFX u із озам із
SFX u ік окам ік
SFX u іл олам іл
SFX u ім омам ім
SFX u ін онам ін
SFX u іп опам іп
SFX u ір орам ір
SFX u іс осам іс
SFX u іт отам іт
SFX u іш ошам іш
SFX u іб обами іб
SFX u ів овами ів
SFX u ід одами ід
SFX u іг огами іг
SFX u іж ожами іж
SFX u із озами із
SFX u ік оками ік
SFX u іл олами іл
SFX u ім омами ім
SFX u ін онами ін
SFX u іп опами іп
SFX u ір орами ір
SFX u іс осами іс
SFX u іт отами іт
SFX u іш ошами іш
SFX u іб обах іб
SFX u ів овах ів
SFX u ід одах ід
SFX u іг огах іг
SFX u іж ожах іж
SFX u із озах із
SFX u ік оках ік
SFX u іл олах іл
SFX u ім омах ім
SFX u ін онах ін
SFX u іп опах іп
SFX u ір орах ір
SFX u іс осах іс
SFX u іт отах іт
SFX u іш ошах іш
SFX u іль олі іль
SFX u іль олів іль
SFX u іль олям іль
SFX u іль олями іль
SFX u іль олях іль
SFX u інь оні кінь
SFX u інь оней кінь
SFX u інь оням кінь
SFX u інь онями кінь
SFX u інь іньми кінь
SFX u інь онях кінь
SFX u ізд озди ізд
SFX u ізк озки ізк
SFX u ізт озти ізт
SFX u ірд орди ірд
SFX u ірк орки ірк
SFX u ірт орти ірт
SFX u ісд осди ісд
SFX u іск оски іск
SFX u іст ости іст
SFX u ізд оздів ізд
SFX u ізк озків ізк
SFX u ізт озтів ізт
SFX u ірд ордів ірд
SFX u ірк орків ірк
SFX u ірт ортів ірт
SFX u ісд осдів ісд
SFX u іск осків іск
SFX u іст остів іст
SFX u ізд оздам ізд
SFX u ізк озкам ізк
SFX u ізт озтам ізт
SFX u ірд ордам ірд
SFX u ірк оркам ірк
SFX u ірт ортам ірт
SFX u ісд осдам ісд
SFX u іск оскам іск
SFX u іст остам іст
SFX u ізд оздами ізд
SFX u ізк озками ізк
SFX u ізт озтами ізт
SFX u ірд ордами ірд
SFX u ірк орками ірк
SFX u ірт ортами ірт
SFX u ісд осдами ісд
SFX u іск осками іск
SFX u іст остами іст
SFX u ізд оздах ізд
SFX u ізк озках ізк
SFX u ізт озтах ізт
SFX u ірд ордах ірд
SFX u ірк орках ірк
SFX u ірт ортах ірт
SFX u ісд осдах ісд
SFX u іск осках іск
SFX u іст остах іст
SFX u іб оби іб
SFX u ів ови ів
SFX u ід оди ід
SFX u іг оги іг
SFX u із ози із
SFX u ік оки ік
SFX u іл оли іл
SFX u ім оми ім
SFX u ін они ін
SFX u іп опи іп
SFX u ір ори ір
SFX u іс оси іс
SFX u іт оти іт
SFX u івш овші івш
SFX u івш овшів івш
SFX u івш овшам івш
SFX u івш овшами івш
SFX u івш овшах івш
SFX u ість ості ість
SFX u ість остей ість
SFX u ість остям ість
SFX u ість остями ість
SFX u ість остях ість
SFX v Y 6
SFX v 0 е [^аєиійоуьюякгх]
SFX v г же г
SFX v х ше х
SFX v к че к
SFX v ець че ець
SFX v о е о
SFX w Y 149
SFX w а ич [^тс]а
SFX w а ича [^тс]а
SFX w а ичу [^тс]а
SFX w а ичеві [^тс]а
SFX w а ичем [^тс]а
SFX w а ичі [^тс]а
SFX w 0 івна [^впрнйуеаоіиїєяюь]
SFX w 0 івни [^впрнйуеаоіиїєяюь]
SFX w 0 івні [^впрнйуеаоіиїєяюь]
SFX w 0 івну [^впрнйуеаоіиїєяюь]
SFX w 0 івною [^впрнйуеаоіиїєяюь]
SFX w 0 івно [^впрнйуеаоіиїєяюь]
SFX w ін онович и[мх]ін
SFX w ін оновича и[мх]ін
SFX w ін оновичу и[мх]ін
SFX w ін оновичеві и[мх]ін
SFX w ін оновичем и[мх]ін
SFX w ін оновичі и[мх]ін
SFX w ін онівна и[мх]ін
SFX w ін онівни и[мх]ін
SFX w ін онівні и[мх]ін
SFX w ін онівну и[мх]ін
SFX w ін онівною и[мх]ін
SFX w ін онівно и[мх]ін
SFX w іп опович іп
SFX w іп оповича іп
SFX w іп оповичу іп
SFX w іп оповичеві іп
SFX w іп оповичем іп
SFX w іп оповичі іп
SFX w іп опівна іп
SFX w іп опівни іп
SFX w іп опівні іп
SFX w іп опівну іп
SFX w іп опівною іп
SFX w іп опівно іп
SFX w ір орович ір
SFX w ір оровича ір
SFX w ір оровичу ір
SFX w ір оровичеві ір
SFX w ір оровичем ір
SFX w ір оровичі ір
SFX w ір орівна ір
SFX w ір орівни ір
SFX w ір орівні ір
SFX w ір орівну ір
SFX w ір орівною ір
SFX w ір орівно ір
SFX w а ович [тс]а
SFX w а овича [тс]а
SFX w а овичу [тс]а
SFX w а овичеві [тс]а
SFX w а овичем [тс]а
SFX w а овичі [тс]а
SFX w ь івна ь
SFX w ь івни ь
SFX w ь івні ь
SFX w ь івну ь
SFX w ь івною ь
SFX w ь івно ь
SFX w а івна а
SFX w а івни а
SFX w а івні а
SFX w а івну а
SFX w а івною а
SFX w а івно а
SFX w 0 ович [^и]мін
SFX w 0 овича [^и]мін
SFX w 0 овичу [^и]мін
SFX w 0 овичеві [^и]мін
SFX w 0 овичем [^и]мін
SFX w 0 овичі [^и]мін
SFX w 0 івна [^и]мін
SFX w 0 івни [^и]мін
SFX w 0 івні [^и]мін
SFX w 0 івну [^и]мін
SFX w 0 івною [^и]мін
SFX w 0 івно [^и]мін
SFX w я іч [^і]я
SFX w я іча [^і]я
SFX w я ічу [^і]я
SFX w я ічеві [^і]я
SFX w я ічем [^і]я
SFX w я ічі [^і]я
SFX w я івна [^і]я
SFX w я івни [^і]я
SFX w я івні [^і]я
SFX w я івну [^і]я
SFX w я івною [^і]я
SFX w я івно [^і]я
SFX w я йович ія
SFX w я йовича ія
SFX w я йовичу ія
SFX w я йовичеві ія
SFX w я йовичем ія
SFX w я ївна ія
SFX w я ївни ія
SFX w я ївні ія
SFX w я ївну ія
SFX w я ївною ія
SFX w я ївно ія
SFX w й ївна й
SFX w й ївни й
SFX w й ївні й
SFX w й ївну й
SFX w й ївною й
SFX w й ївно й
SFX w 0 ович [^впрнуеаоіиїєяю]
SFX w 0 овича [^впрнуеаоіиїєяю]
SFX w 0 овичу [^впрнуеаоіиїєяю]
SFX w 0 овичеві [^впрнуеаоіиїєяю]
SFX w 0 овичем [^впрнуеаоіиїєяю]
SFX w 0 овичі [^впрнуеаоіиїєяю]
SFX w ів ович ів
SFX w ів овича ів
SFX w ів овичу ів
SFX w ів овичеві ів
SFX w ів овичем ів
SFX w ів овичі ів
SFX w ів івна ів
SFX w ів івни ів
SFX w ів івні ів
SFX w ів івну ів
SFX w ів івною ів
SFX w ів івно ів
SFX w 0 ович [^і][впрн]
SFX w 0 овича [^і][впрн]
SFX w 0 овичу [^і][впрн]
SFX w 0 овичеві [^і][впрн]
SFX w 0 овичем [^і][впрн]
SFX w 0 овичі [^і][впрн]
SFX w 0 івна [^і][впрн]
SFX w 0 івни [^і][впрн]
SFX w 0 івні [^і][впрн]
SFX w 0 івну [^і][впрн]
SFX w 0 івною [^і][впрн]
SFX w 0 івно [^і][впрн]
SFX w о ович о
SFX w о овича о
SFX w о овичу о
SFX w о овичеві о
SFX w о овичем о
SFX w о овичі о
SFX w о івна о
SFX w о івни о
SFX w о івні о
SFX w о івну о
SFX w о івною о
SFX w о івно о
SFX x Y 17
SFX x 0 му ти
SFX x 0 меш ти
SFX x 0 ме ти
SFX x 0 мемо ти
SFX x 0 мем ти
SFX x 0 мете ти
SFX x 0 муть ти
SFX x ся муся тися
SFX x ся мусь тися
SFX x ся мешся тися
SFX x ся меться тися
SFX x ся мемося тися
SFX x ся мемось тися
SFX x ся мемся тися
SFX x ся метеся тися
SFX x ся метесь тися
SFX x ся муться тися
SFX y Y 15
SFX y іб ебе іб
SFX y ів еве ів
SFX y іг еге іг
SFX y іж еже іж
SFX y іл еле іл
SFX y ін ене ін
SFX y іп епе іп
SFX y ір ере ір
SFX y іс есе іс
SFX y іт ете іт
SFX y іш еше іш
SFX y ідь еде ідь
SFX y іль еле іль
SFX y інь ене інь
SFX y їв єве їв
SFX z Y 4
SFX z і ім і
SFX z і і і
SFX z і іх і
SFX z і іми і
